臺灣高等法院刑事判決　　　　　　　　93年度上訴字第2498號
上　訴　人
即　被　告　丁○○原名洪水生
上列上訴人因違反廢棄物清理法案件，不服臺灣新竹地方法院
91年度易字第715 號、92年度訴字第27、425 號，中華民國93年
7 月16日第一審判決（起訴案號：臺灣新竹地方法院檢察署90年
偵字第5609號、91年偵字第1653、1654、1656、3140號、92年偵
字第3228 號），提起上訴，本院判決如下：
    主  文
原判決關於丁○○部分撤銷。
丁○○共同連續未依廢棄物清理法規定領有廢棄物處理許可文件
, 從事廢棄物處理，處有期徒刑貳年，併科罰金新臺幣伍拾萬元
，罰金如易服勞役，以罰金總額與六個月之日數比例折算。
扣案如附表四所示之物（除備註欄註記不予沒收者外）沒收之。
    事  實
一、緣朱兆結欲經營違法砂石場盜採土石加工販賣及回填廢棄物
    牟取不法暴利，乃自90年4 月中旬某日起，使用「朱慶輝」
    之假名，以每股新台幣（下同）1百50萬元，陸續邀集陳德
    旺、張新龍、丁○○（原名洪水生）及許東明（經檢察官以
    92年度偵字第3228號不起訴處分確定）等人共集資10股，其
    中朱兆結出資6百75萬元占股百分之45（即4．5股），陳德
    旺、張新龍、丁○○各出資2百25萬元占股百分之15（即各
    1.5股，3人共4.5股），許東明出資1百50萬元占股百分之10
    （即1股）（嗣陳德旺、張新龍、丁○○、許東明先後退股
    ，詳附表一所示），渠等均明知未依廢棄物清理法規定領有
    廢棄物處理許可文件，不得從事廢棄物處理，竟均意圖為自
    己不法之所有，而共同基於結夥3人以上竊盜及違法處理廢
    棄物之概括犯意聯絡，先推由朱兆結（經原審判處有期徒刑
    2年6月，併科罰金新台幣1萬百元在案），覓妥不知情之蕭
    昱和（原審為無罪之諭知）出面以前開集資之其中1,060萬
    元向原在新竹縣竹東鎮員崠里1鄰1號經營砂石場、惟已於89
    年6月8日起歇業之億瑄企業有限公司（嗣於90年6月13日申
    請解散，並經經濟部登記在案，以下簡稱「億瑄公司」）負
    責人羅居波購買億瑄公司閒置於附近土地上之砂石場設備機
    具後，旋即未經許可共同對外以「億瑄砂石場」名義違法經
    營土石盜採加工販賣及違法從事廢棄物處理，並推由陳德旺
    （經原審判處有期徒刑2年，併科罰金新台幣50萬元在案）
    在砂石場內負責內部事務管理，張新龍（經原審判決有期徒
    刑2年，併科罰金新台幣50萬元在案）負責駕駛挖土機開挖
    盜採土石，丁○○負責維修機器，朱兆結負責對外聯繫販賣
    砂石業務，許東明則未實際擔任職務（詳細分工詳附表一所
    示），另由朱兆結僱用具共同犯意聯絡之己○○（經原審判
    決有期徒刑1年6月，緩刑4年在案）擔任現場名義上負責人
    ，再因億瑄砂石場無法申請營利事業登記，無法開立統一發
    票供販賣砂石之用，乃以亦具共同犯意聯絡之朱泳晴（原名
    朱雲嬌，即朱兆結之姐，經原審判決有期徒刑2年，併科罰
    金新台幣10萬元在案）擔任總會計，並以原由朱兆結擔任負
    責人，嗣改由朱泳晴擔任負責人之碩欣建材有限公司（下稱
    碩欣公司）名義對外開立統一發票以對外營業，（朱泳晴復
    於90年12月13日承接張新龍、丁○○退股之股權入股），嗣
    又共同陸續僱用具共同犯意聯絡之朱志能（經原審判決有期
    徒刑1年2月，緩刑2年在案)負責清理泥土、土石等工作，吳
    春美（未據起訴，應由檢察官另行偵處）、甲○○、丙○○
    (２人均經原審判決有期徒刑1年2月，緩刑2年在案）為現場
    會計，乙○○（經原審判決有期徒刑1年4月，緩刑4年在案
    ）於期間接替己○○為現場名義上負責人，林式賢（經原審
    判決有期徒刑1年2月，緩刑2年在案）為卡車司機，陳榮華
    （業已死亡，經原審另為不受理判決）、戊○○等為打石機
    工，吳榮華及綽號「阿財」、「阿華」成年男子等人為挖土
    機司機，渠等之分工詳如附表一所示，並以欲租用土地堆置
    砂石、供作沈澱池、埋設排水涵管、充為運輸砂石便道暨停
    車場等為由，或以陳德旺名義或由朱兆結自行或推由己○○
    、乙○○等人向砂石場所在地及附近土地之不知情地主陳石
    富、劉進淵、彭聖釗、邱秀庚、徐沐成、徐智柯、范火生、
    徐智坤、陳石欽、林文生、林文振等人分別先後租用如附表
    二所示之新竹縣竹東鎮○○○段員崠子小段（以下簡稱「員
    崠子小段」）、新竹縣橫山鄉○○○段田寮坑小段（以下簡
    稱「田寮坑小段」）等多筆農牧用地後，自90年4月間起，
    朱兆結等人即共同未經前開土地所有權人及鄰近土地所有權
    人之同意（即如附表三所示所有權人），擅自連續先後在如
    附表三所示之公、私有農牧用地上，以挖土機開挖盜採土石
    加工後販售砂石予預拌混凝土廠牟取不法暴利，導致如附表
    三所示Ｂ、Ｃ、Ｄ、Ａ、Ｅ區域之土地形成巨大坑洞，且至
    遲自90年7月30日起，亦連續先後多次以每台卡車收取5百元
    之代價，將Ｂ、Ｄ區挖取土石後所形成之坑洞供不特定不詳
    卡車司機傾倒建築廢棄物回填，而共同違法從事廢棄物處理
    （按Ａ、Ｂ、Ｃ、Ｄ、Ｅ區土地使用分區均為特定農業區，
    使用地類別均為農牧用地，此部分檢察官認另涉違反區域計
    劃法、水土保持法；另Ｃ區距軟橋堤防28及24公尺，Ａ區有
    部分位於行水區內，此部分檢察官認另涉違反水利法等部分
    ，應分別不另為無罪或免訴之諭知，均詳後述），因此每月
    有7、8百萬元至2千萬元不等之營業額。然此期間，首於90
    年5月31日下午5時30分經警當場查獲正在駕駛挖土機開挖土
    石之張新龍，並扣得朱兆結、陳德旺、張新龍、丁○○共同
    所有共同供盜取土石竊盜犯罪所用之挖土機2台（即附表四
    編號八三，嗣發交張新龍保管）；次於90年10月24日經新竹
    縣政府政風室會同新竹縣竹東地政事務所、法務部調查局新
    竹縣調查站至億瑄砂石場發現現場已開挖如附圖一所示3大
    個區域（按附圖一之ＡＢＣＤＧ所示即附圖二、附表三之Ｂ
    區域，附圖一之Ｅ即附圖二、附表三所示之Ｄ區域，附圖一
    所示之Ｆ即附圖二、附表三所示之Ｃ區域）；復於91年3月
    20日上午，己○○、甲○○、丙○○、朱志能、陳榮華、戊
    ○○、吳榮華等人於億瑄砂石場從事開挖、沖洗、販賣砂石
    業務及卡車司機徐賢正載運建築廢棄物進入億瑄砂石場準備
    傾倒時，為臺灣新竹地方法院檢察署檢察官指揮法務部調查
    局新竹縣調查站、新竹縣警察局及新竹憲兵隊等單位到現場
    查獲，並扣得朱兆結、朱泳晴共同所有（按此時陳德旺、張
    新龍、丁○○均已退股，朱詠晴則已承接張新龍、丁○○退
    股之股權）共同供盜採土石竊盜犯罪及違法從事廢棄物處理
    犯罪所用如附表四編號三至一０、一二至一四、一六至二一
    、二四、二五、二七、二九、三０、三二、四０至四九、五
    一至五四、五七至六三、七０至七二、七四至七六、七八、
    七九、八一所示之各該文件資料及如附表四編號八四至八六
    所示之推土機3台、挖土機3台及砂石破碎機1組等機具（編
    號八四至八六之推土機3台、挖土機3台及砂石破碎機1組均
    交由己○○保管）；嗣於91年4月16日，臺灣新竹地方法院
    檢察署檢察官率同法務部調查局新竹縣調查站、新竹縣竹東
    地政事務所等人員至億瑄砂石場勘驗，發現現場仍有如附圖
    二所示ＡＣＥ三大個區域之坑洞。
二、案經新竹縣警察局及法務部調查局新竹縣調查站分別移送臺
    灣新竹地方法院檢察署檢察官簽分偵查起訴及移送併案審理
    (91年度偵字第1655、3140號、92年度偵字第464號）。
    理  由
一、訊據被告丁○○不否認有於94年4 月間共同集資1 千5 百萬
    元，其中張新龍、陳德旺、丁○○各出資2 百25萬元，各取
    得百分之15之股份（即各占1．5股），許東明出資1百50萬
    元，取得百分之10之股份（即占1股），朱兆結則出資6百75
    萬元，取得百分之45之股份（即占4．5股），再推由朱兆結
    以不知情之蕭昱和出面以1,060萬元向已歇業之億瑄公司負
    責人羅居波購買億瑄公司閒置之砂石場設備機具後，旋即共
    同對外以「億瑄砂石場」名義在附表三所示之公、私有農牧
    用地內採取土石加工販賣砂石，其中陳德旺在砂石場內負責
    內部事務管理，張新龍負責駕駛挖土機開挖採取土石，丁○
    ○負責維修機器，朱兆結負責對外聯繫販賣砂石業務，同時
    由朱兆結僱用己○○擔任現場名義上負責人，再以原由朱兆
    結擔任負責人，嗣改由朱泳晴擔任負責人之碩欣公司名義對
    外開立統一發票以對外營業，之後又共同陸續僱用朱志能負
    責清理泥土、土石，甲○○、丙○○及吳春美為現場會計，
    乙○○自90年9月7日起至同年12月7日期間接替己○○為現
    場名義上負責人，林式賢為卡車司機，陳榮華（業已死亡，
    經原審另為不受理判決）、戊○○為打石機工，吳榮華及共
    犯綽號「阿財」、「阿華」成年男子等人為挖土機司機，另
    以陳德旺名義或由朱兆結自行或推由己○○、乙○○等人向
    砂石場所在地及附近土地之地主陳石富、劉進淵、彭聖釗、
    邱秀庚、徐沐成、徐智柯、范火生、徐智坤、陳石欽、林文
    生、林文振等人分別先後租用如附表二所示之「員崠子小段
    」、「田寮坑小段」等多筆農牧用地，而連續先後在如附表
    三所示之公、私有農牧用地上，以挖土機開挖採取土石加工
    後販售砂石予預拌混凝土廠，導致如附表三所示Ｂ、Ｃ、Ｄ
    、Ａ、Ｅ區域之土地形成巨大坑洞。嗣陳德旺於同年10月間
    退股退出，張新龍、丁○○亦於90年12月13日退股退出，3
    人均各領得4百50萬元之退股金，其中張新龍、丁○○之股
    權並由朱泳晴承接入股，旋於90年5月31日下午5時30分首次
    為警查獲，並當場扣得挖取土石所用之挖土機2台（即附表
    四編號八三，嗣發交張新龍保管），又於91年3月20日上午
    經臺灣新竹地方法院檢察署檢察官指揮法務部調查局新竹縣
    調查站、新竹縣警察局及新竹憲兵隊現場查獲，並扣得如附
    表四編號三至一０、一二至一四、一六至二一、二四、二五
    、二七、二九、三０、三二、四０至四九、五一至五四、五
    七至六三、七０至七二、七四至七六、七八、七九、八一所
    示之各該文件資料及如附表四編號八四至八六所示挖取土石
    及土石加工所用之推土機3台、挖土機3台及砂石破碎機1組
    等機具（編號八四至八六之推土機3台、挖土機3台及砂石破
    碎機1組均交由被告己○○保管）等情。其於原審辯稱：伊
    工作未久，即於90年6月10日因在億瑄砂石場工作時受有嚴
    重腳傷，自此即未再到億瑄砂石場工作，伊不知億瑄砂石場
    是違規營業云云；於本院辯稱朱兆結告訴伊係合法經營才應
    邀加入股東，後工作20餘日即受傷住院，故未參與公司運作
    。本件向各該土地所有人承租土地約定租金每公頃每月高達
    20 餘萬元，不可能僅同意堆置砂石，應有同意採取砂石，
    無成立竊盜罪之餘地。至億瑄砂石廠回填坑洞之行為係奉新
    竹縣政府所為，尚非違法經營廢棄物之處理云云。
二、按被告丁○○既不否認有自94年4 月間起，以未經許可、登
    記之「億瑄砂石場」名義，連續先後在如附表三所示之公、
    私有農牧用地內挖取土石加工為砂石後販賣，並以碩欣公司
    對外開立統一發票，再以每台卡車收費5 百元供不特定不詳
    卡車司機載運建築廢棄物傾倒掩埋在附表三所示Ｂ、Ｄ區挖
    取土石後所形成之坑洞內等事實，惟或辯稱挖取土石有經出
    租土地之所有權人同意，或辯稱回填之物係營建廢棄物土石
    方；或辯稱被查獲後始知係違法，然被查獲後已要求退股未
    再繼續參與；或辯稱未參與本案；或辯稱僅係單純受僱不知
    係違法云云。據此，本案所應審究者，厥為被告等挖取土石
    確否經出租土地之所有權人同意？回填之物是否確係營建廢
    棄物土石方？倘回填之物確係營建廢棄物土石方，是否仍成
    立廢棄物清理第46條第1 項第4 款罪名？經查：
　(一)被告丁○○與共同被告己○○、朱兆結、乙○○、張新龍、
　  陳德旺等如何共同參與以未經許可、登記之「億瑄砂石場」
    名義，連續先後在如附表三所示之公、私有農牧用地內盜挖
    土石加工為砂石後販賣牟取不法利益等情，業據共同被告己
    ○○、朱兆結、乙○○分別於新竹縣調查站訊問時自白供認
    無訛（見91年度偵字第3140號偵查(二)卷第51頁至第57頁、第
    18頁第22頁、91年度偵字第3140號偵查(一)卷第235 頁至第
    239 頁、第242 頁至第247 頁），且據共同被告張新龍於新
    竹縣調查站供承：「（問：億瑄砂石場有無申請工廠登記證
    ？營業項目為何？負責人及股東為何人？）沒有，主要營業
    項目即為開挖及販售砂石，負責人為朱慶輝（即朱兆結），
    股東包括陳德旺、洪水生（即丁○○）、朱慶輝（即朱兆結
    ）及我等人。」等語（見91年度偵字第3140號偵查(一)卷第76
    至第78頁）、於偵訊中供述：「我投資一股半（225 萬），
    是90年4 月間開始，到同年12月13日退股，我負責怪手司機
    ，之後就沒有在那裡工作了。」、「我於90年4 月20幾日參
    與，入股一股半（225 萬），90年12月13日我跟洪水生一起
    退出，我是負責開怪手，沒有管理內部事務，朱先生負責到
    外面賣砂石，陳德旺負責廠內一些事務。」等語（見91年度
    他字第720 號偵查卷第25頁至第27頁、第32頁至第33頁）、
    於原審訊問時供稱：「（問：公司有無挖砂石去賣？）只有
    我1個人在挖砂石，我挖出砂石後就堆在旁邊，．．．．我
    有看過外面的砂石車來載砂石去賣，我只負責挖砂石．．．
    ．。」、「我是純粹開挖土機．．．」等語明確（見原審91
  　年度易字第715 號卷91年10月22日、92年5 月13日訊問筆錄
    ）；共同被告陳德旺於新竹縣調查站供承：「（問：位於前
    述竹東鎮○○○段員崠子小段156 之8 等地號土地上之億瑄
    砂石場有無申請工廠登記證？營業項目為何？）沒有，我於
    90年4 、5 月間至該砂石場時，朱兆銓（應是朱兆結之誤，
    已據共同被告陳德旺於91年4 月1 日新竹縣調查站詢問時提
    示朱兆結之口卡後更正）當時仍與前任負責人羅居波在協調
    接手經營事宜，羅某有表示渠一直無法順利申請該砂石場之
    工廠登記，所以，我始知該砂石場無工廠登記證，而營業項
    目主要是砂石開採及販售等項。」、「（問：億瑄砂石場販
    售土石給康地、新三亞、弼聖等公司，收款方式為何？是否
    有開立發票？）該砂石場將砂石販售予康地等公司，係如何
    收款，我並不清楚，但我知悉該砂石場因無工廠登記證而無
    法開立統一發票，因此若有廠商要求開立發票時，朱兆銓均
    會開立碩欣建材有限公司之發票予買受人。」、「（問：億
    瑄砂石場於前述竹東鎮○○○段員崠子小段156 之8 等地號
    土地上開挖，從事沖洗砂石之行為是否有經過前述土地之地
    主同意，並事先向主管單位報備核准？）沒有。」等語（見
    91年度偵字第3140號偵查(二)卷第8 頁至第11頁）、於偵訊中
    供稱：「（問：何時被查獲？）去年．．．．竹東派出所來
　  查，他們說這是違法的，．．．．我們休息一陣子後，朱先
    生說繼續試車運轉，我們只好繼續做，9 月底、10月初被朱
    先生解僱。」、「（問：調查局昨天約談你，筆錄是否實在
    。）實在，筆錄我都有看過後，才簽名、蓋章，沒有被刑求
    。」、「本來我第一次被捉就想停了，後來因為我投資的錢
    在朱慶輝（即朱兆結）手上，他說修理（機器）完才要還我
    ，等我修理完，他又找理由把我開除。」等語詳實（見同上
    偵查卷第14頁、第15頁）；被告丁○○於偵訊中亦供承：「
    我是10月中之後到12月13日接陳德旺管理的位置，是協助機
    器維修，管理機器維修部分．．．．。90年10月底左右出院
    後，有返回億瑄砂石場從事維修機器工作．．．．」等語屬
    實（見91年度他字第720 號偵查卷第25頁至第27頁、91年度
    偵字第3140號偵查(二)卷第84頁）。
  (二)第查，附表二所示之土地係以共同被告陳德旺名義或由共同
    被告朱兆結自行或推由共同被告己○○、乙○○等人分別向
    如附表二所示之土地所有權人所承租，且其中向土地所有權
    人劉進淵承租田寮坑小段171 、172 之1 、172 之3 、173
    、174 之3 、185 之3 等地號土地時，係以共同被告乙○○
    名義承租，被告丁○○亦在場等情，業據被告丁○○與共同
    被告朱兆結、陳德旺、己○○、乙○○等分別供承在卷，核
    與證人即土地所有權人陳石富、劉進淵、彭聖釗、邱秀庚之
    妻邱陳次妹、徐沐成、徐智柯、范火生、徐智坤、陳石欽及
    林文生等分別證述之情節大致相符，並有土地承租合約書及
    土地登記謄本等件在卷可憑（均詳見附表二備註欄所示），
    自堪信為真實。惟查，本件係以共同被告陳德旺名義或由共
    同被告朱兆結自行或推由共同被告己○○、乙○○等人分別
    向如附表二所示之土地所有權人承租土地時，均偽稱係作為
    億瑄砂石場堆置砂石、污水沈澱池、運輸砂石之便道、清洗
    砂石泥漿、停車場及埋設排水涵管使用，而未告知係為採取
    土石，且該等土地所權人亦均未同意被告等開採土石等情，
    亦據前開證人即土地所有權人陳石富、劉進淵、彭聖釗、邱
    秀庚之妻邱陳次妹、徐沐成、徐智柯、范火生、徐智坤、陳
    石欽及林文生等分別證述屬實，核與前開土地承租合約書所
    載之內容相符，亦堪信為真實。據此，附表二所示之土地所
    有權人出租土地時，既均未同意其等開挖採取土石，則被告
    丁○○自無不知之理。況本案於90年5月31日首次為警查獲
    後，被告丁○○猶仍繼續參與「億瑄砂石場」開挖採取土石
    加工販賣砂石等情，亦據共同被告陳德旺、張新龍及被告丁
    ○○等前開供述明確，在在均足證被告丁○○確知悉未經附
    表三所示之公、私有農牧用地所有權人之同意盜採土石之事
    無疑。且與朱兆結、陳德旺、張新龍、己○○、乙○○間，
    具共同犯意之聯絡至明。故被告丁○○辯稱有經附表二所示
    土地所有權人同意挖取土石；90年5月31日被查獲後即要求
    退股未再繼續參與云云，與事實不符，並無可採。又辯稱其
    於90年6月10日在砂石場工作受有左足壓碎傷併3、4、5趾開
    放性骨折之傷害等語，並提出診斷證明書證明其於90年6 月
    10日至7月28日住院、90年8月1日、8日、9月5日門診治療、
    90年9月10日至14日住院、90年11月7日至10日住院、90年11
    月14日、21日門診治療等情（見原審92年度訴字第425號卷
    第42頁），復經證人黃玉硯即其配偶到庭證述被告丁○○受
    傷出院後至億瑄砂石場係要催討薪水、補償金、住院費用，
    並未再到億瑄砂石場工作云云（見原審93年6月8日審判筆錄
    第34至35頁）。然觀諸被告丁○○此部分所辯，非但反足以
    證明其於90年5月31日第1次為警查獲後，迄至90年6月10 日
    ，猶繼續在億瑄砂石場內繼續參與盜採土石加工販賣砂石之
    事實，況其確在受傷治療出院後亦即90年10月間被告陳德旺
    退股後，即回億瑄砂石場接替被告陳德旺管理砂石場內部事
    務，並繼續協助管理、維修機器等情，已詳如前所供述，亦
    足徵證人黃玉硯前開所為證述，乃顯非事實，自不足採信。
    雖證人即共同被告戊○○於本院證述：被告丁○○前後工作
    只10或20天，6月10日受傷後就未上班云云，然經辯護人詰
    問住院後有無回砂石廠，則答稱回來1、2次，回廠領薪水等
    語（本院93年12月8日審判筆錄），足見被告丁○○受傷後
    仍有繼續工作領取薪水甚明。是被告丁○○提出之診斷證明
    書及證人黃玉硯之證述，亦均不足採為對其有利之認定。
　(三)又查，關於共同被告甲○○、丙○○、吳榮華、戊○○、林
　　式賢、朱志能等如何受僱之過程，共同被告丙○○於新竹縣
　  調查站供稱：「於90年12月中旬透過朋友鍾碧珠介紹至億瑄
    砂石場，當時係由該砂石場一名洪先生（即丁○○）面談而
    錄用．．．」等語（見91年度偵字第1656號偵查卷第40頁至
    第42頁）；共同被告己○○亦供稱：億瑄砂石場僱用人員不
    是用應徵的，是利用人脈去找職員，職員要經股東認可，確
    認沒有問題才會錄用等情（見原審91年度易字第715 號卷91
    年12月26日訊問筆錄），足證共同被告甲○○、丙○○、吳
    榮華、戊○○、林式賢、朱志能等均係經由特定管道而受僱
    。此外，共同被告乙○○更供述：被告朱兆結等人特別在通
    往億瑄砂石場附近的竹東鎮○○路400號租了1間民宅，擔任
    制高點負責把風，以防止相關單位查緝，該項把風工作有由
    被告朱志能負責等語（見91年度偵字第3140號偵查(一)卷第26
    頁），經核亦與共同被告甲○○供述：億瑄砂石場確有在附
    近即竹東鎮○○路400號租用1棟透天房子，作為員工宿舍使
    用等語大致相合（見91年度偵字第3140號偵查(一)卷第19頁）
    。參以共同被告甲○○、丙○○、吳榮華、戊○○、林式賢
    、朱志能等受僱之期間均長達數月以上或將近1年，期間均
    非短暫，更足徵對前開共同被告己○○、乙○○等供述如何
    僱用員工、如何把風避免被查緝之過程，均應知之甚詳，故
    亦足證共同被告甲○○、丙○○、吳榮華、戊○○、林式賢
    、朱志能等應均知悉本案開挖採取土石確未經該等土地所有
    權人之同意，而屬盜採無訛。而本院以證人身分訊問共同被
    告乙○○證述當初受僱時，丁○○他們股東都在場，領薪水
    時也都在場，3個月當中，有一次薪水還是丁○○拿給伊的
    ，伊在丁○○住院回來與其相處約1個月時間 (本院94年2月
    2日審判筆錄）等語。另證人即共同被告丙○○於本院結證
    受僱時由丁○○面談，現場尚有甲○○，證人即共同被告甲
    ○○，亦不否認上情（見同上筆錄）。故被告丁○○與其等
    應有犯意聯絡與行為分擔。證人即共同被告己○○固於本院
    證陳僅在5月間與被告丁○○一起吃飯，其任職期間工作不
    清楚，受傷後有回來吃飯，但是否上班不清楚云云（本院94
    年1月5日審判筆錄），此與偵查中所陳老闆有丁○○、許東
    明、張新龍、朱兆結、陳德旺5位等語（他字720號卷第33頁
    ），其間略有出入，顯有避重就輕，參酌被告丁○○於本案
    為股東關係為其所自承，己○○偵查中所陳仍具證據能力，
    至其於本院所陳卻不足採為被告有利之認定。至證人即共同
    被告戊○○、乙○○、甲○○、丙○○既於本院到庭作證，
    其陳述與先前所陳亦無甚差異，是於本件所陳均具證據能力
    ，辯護人以乙○○、丙○○於調查站所陳不具證據能力，洵
    屬無據。
　(四)再查，共同被告朱泳晴確為碩欣公司之負責人，此有碩欣公
　  司之經濟部公司執照及營利事業登記證等件在卷可按。且億
    瑄砂石場因未經許可，無法申請辦理營利事業登記，致未能
    申請使用統一發票，故對外販賣砂石，概以碩欣公司之名義
    開立發票，且共同被告朱泳晴確身兼碩欣公司之負責人及億
    瑄砂石場之總會計，負責掌管碩欣公司及億瑄砂石場之帳務
    及收支大權，並實際參與億瑄砂石場之經營等情，業據共同
    被告朱泳晴於新竹縣調查站詢問時自白供稱：「億瑄砂石場
    實際係由碩欣公司負責經營的」、「億瑄砂石場的實際經營
    者仍然為碩欣公司，而我仍然是碩欣公司的負責人」、「我
    在億瑄砂石場負責的工作，包括開立碩欣公司所有之付款支
    票、請領碩欣公司發票給億瑄砂石場會計使用及億瑄砂石場
    員工薪水發放等工作」等語詳實（見91年度偵字第3140號偵
    查(二)卷第76頁至第82頁），核與共同被告張新龍於原審供述
    ：「（問：公司的會計部分？）是朱兆結的姐姐朱泳晴在負
    責，我不負責財務。」、「賣砂石及開挖砂石部分都是朱兆
    結在負責，會計部分是朱兆結的姐姐朱泳晴在負責」、「（
    問：朱泳晴在砂石場擔任何工作？）她很少來，都是發薪水
    的時候才會來，砂石場的帳做好後送到碩欣公司去」等情（
    見原審91年度易字第715號卷92年5月13日訊問筆錄）；共同
    被告陳德旺於原審供稱：「朱雲嬌（現更名為朱泳晴）是會
    計．．．」（見原審91年度易字第715號卷92年5月7日訊問
    筆錄）；共同被告己○○於新竹縣調查站訊問時供承：「（
    問：你有無於90年12月23日以碩欣建材有限公司之名義和竹
    東鎮○○○段員崠小段156之11地號土地之地主林文振簽訂
    土地租賃契約書？是誰要你去訂契約？）有的，是碩欣建材
    有限公司的朱小姐（即朱泳晴）．．．是朱小姐叫我去簽約
    書。」、「我是受碩欣建材有限公司朱小姐的指揮開挖砂石
    」、「朱雲嬌應是我前述碩欣建材有限公司的朱小姐，砂石
    場員工薪水均由會計甲○○與碩欣建材有限公司的朱雲嬌小
    姐聯絡，再由朱雲嬌交付給甲○○發放，砂石場的會計及出
    納並不由我負責，他們2人的頂頭上司是朱雲嬌」、「億瑄
    砂石場的砂石買賣業務接洽及帳目支付業務，每月均由會計
    甲○○將報表陳送給碩欣建材有限公司的朱雲嬌過目，我完
    全未經手」等語（見91年度偵字第3140號偵查(二)卷第51頁至
    第57 頁）；共同被告己○○於偵訊時供承：「（問：員工
    之薪水是誰給的？）是會計給的，會計是甲○○，是她向上
    面的申請，是朱小姐（住台北，即朱泳晴），是碩欣建材行
    的人」等語（見91年度偵字第1655號偵查卷第10頁至第12頁
    ）；共同被告己○○於原審調查時供承：「朱雲嬌是朱兆結
    的姐姐，碩欣建材公司也是朱家所開的公司，億瑄的砂石是
    用碩欣建材公司的名義開發票賣給客戶」、「（問：朱雲嬌
    是否會到億瑄？）她都在台北，只有在公司發薪水時朱雲嬌
    才會到億瑄，任小姐（即甲○○）是公司的會計，她同時擔
    任億瑄及碩欣的會計，她做完會計帳後會送給朱雲嬌核可，
    朱雲嬌再會同朱兆結認可後，才發薪水給大家」、「甲○○
    聽命那5個股東，也聽命朱雲嬌，朱雲嬌主要負責碩欣的部
    分，億瑄及碩欣兩家公司的業務往來密不可分」、「（問：
    你在偵查中表示是被告朱泳晴要你去跟林文振訂約租地，所
    述是否實在？）實在」、「（問：砂石場賣砂石的程序？）
    由會計計算規格買進賣出，買賣砂石是用碩欣的發票，客戶
    買砂石的錢是交給碩欣公司，砂石場員工的薪水也是碩欣出
    的」等語（見原審91年度易字第715號卷92年1月15日訊問筆
    錄、92 年度訴字第27號卷92年7月10日訊問筆錄）；共同被
    告朱兆結於新竹縣調查站訊問時供稱：「碩欣公司主要營業
    項目是販賣億瑄砂石場生產的砂石」等語（見91年度偵字第
    3140號偵查(一)卷第242頁至第247頁）；共同被告乙○○於新
    竹縣調查站供承：「雖然吳春美和甲○○負責砂石場之會計
    業務，但實際付款及總帳管理均是由朱先生的姐姐朱小姐（
    即朱泳晴）負責」、「該預拌混凝土廠約每月、半個月會向
    億瑄砂石場請款，由前述朱小姐及會計吳春美、甲○○開立
    碩欣建材有限公司之發票．．．億瑄砂石廠向前述預拌混凝
    土廠收錢均由朱兆銓（應是朱兆結之誤，已據被告乙○○於
    91年4 月9日新竹縣調查站詢問時提示朱兆結之口卡後更正
    ）及其姐姐朱小姐負責」、「我每月薪水6萬元，每月均由
    朱小姐把核算的薪水交由股東洪水生，由洪水生或會計代為
    發放」、「億瑄砂石場．．．實際負責人係朱兆銓（應是朱
    兆結之誤，詳如前述）與朱小姐2人」等語（見91年度偵字
    第3140號偵查(二)卷第18頁至第22頁）；共同被告乙○○於偵
    訊中供承：「真正掌權的人是朱先生的姐姐」、「朱雲嬌係
    朱兆銓（應是朱兆結之誤，詳如前述）之姐，在億瑄砂石場
    擔任總會計之職，負責億瑄砂石場實際記帳與對外金錢支付
    」、「整個砂石場的總會計與實際付款人，係由朱兆銓（應
    是朱兆結之誤，詳如前述）之姐朱雲嬌負責處理」等語（見
    91年度偵字第3140號偵查(二)卷第28頁）；共同被告甲○○於
    新竹縣調查站時供承：「我於90年11月來到億瑄砂石場工作
    ，己○○及碩欣建材有限公司朱小姐即拿碩欣建材有限公司
    的空白發票給我，要我買賣砂石都要以碩欣建材有限公司名
    義開立發票給預拌混凝土廠」、「我做完億瑄砂石場的會計
    帳後，均由碩欣建材有限公司的朱小姐拿走，所以億瑄砂石
    場90今年會計帳均由朱小姐保管」、「億瑄砂石場一些重要
    的支出傳票均是由朱慶輝（即朱兆結）或朱小姐電話或親自
    指示我製作，前述會計憑證是朱慶輝或朱小姐指示我製作」
    等語（見91 年度偵字第3140號偵查(一)卷第17頁至第19頁、
    第3140號偵查(二)卷第58頁至第67頁）；共同被告甲○○於偵
    訊時供述：「在億瑄公司任會計，負責流水帳的製作及發薪
    水，每個月5日發薪水，都發現金，有時是己○○拿給我，
    有時是台北的朱小姐（即朱泳晴）拿給我」（見91年度偵字
    第1654號偵查卷第20頁）；被告丁○○於新竹縣調查站詢問
    時供稱：「（問：提示朱雲嬌口卡影本資料，該朱雲嬌女子
    你否認識？）我認識，她是朱兆銓（應是朱兆結之誤，已據
    被告丁○○於91年4月8日新竹縣調查站詢問時提示朱兆結之
    口卡後更正）的姐姐，也是負責億瑄砂石場實際會計業務」
    等語（見91年度偵字第3140號偵查(一)卷第82頁至第85頁）及
    證人許東明於新竹縣調查站證述：「我於90年10月間曾至億
    瑄砂石場，有碰到過朱雲嬌1次．．．她是億瑄砂石場的總
    會計及款項支付之實際負責人」等語（見91年度偵字第3140
    號偵查(一)卷第72頁至75頁）均大致相符。在在均足證被告朱
    泳晴前開所為自白，確均與事實相符，共同被告朱泳晴確身
    兼碩欣公司之負責人及億瑄砂石場之總會計，而負責掌管碩
    欣公司及億瑄砂石場之帳務及收支大權，並實際參與億瑄砂
    石場之經營，已堪認定。況共同被告朱泳晴於90年12月13日
    並承接共同被告張新龍及被告丁○○退股之股權入股等情，
    亦據共同被告張新龍及被告丁○○分別於原審供述：「（問
    ：你的股份是賣給何人？）是賣給朱泳晴，我簽讓渡書時朱
    泳晴就拿碩欣的票及客票給我，票都有兌現」（見原審92年
    度訴字第27號卷92年7月10日訊問筆錄共同被告張新龍之供
    述）；「我的股份是賣給她（指朱泳晴），我簽讓渡書時朱
    泳晴有拿票給我，票都已經兌現」等語（見原審92年度訴字
    第27號92年7 月10日訊問筆錄被告丁○○之供述）等情屬實
    ，並有共同被告張新龍及洪水生與共同被告朱泳晴簽訂之股
    權讓渡書及扣案如附表四編號一０、一一、二九、三０、三
    二、四０、四一、四七、四八之碩欣公司統一發票、碩欣公
    司開立之支票、帳冊明細表、付款簽收簿、會計憑證、應付
    帳簽收單、收貨單等件在卷可憑。據此，共同被告朱泳晴辯
    稱：伊非億瑄砂石場總會計，碩欣公司實際上亦為朱兆結所
    經營，伊純粹僅是幫弟弟朱兆結至銀行提、領款項而已，伊
    從未過問億瑄砂石場帳務，且僅係代朱兆結簽約受讓張新龍
    、丁○○退股之股權云云，無非係意圖卸責之詞，洵無足採
    。至共同被告朱兆結附和朱泳晴之辯解供稱：朱泳晴僅係幫
    伊開立發票、管理外帳及出面與銀行接洽業務，惟朱泳晴並
    未在億瑄砂石場上班，亦未參與億瑄砂石場之業務，且朱泳
    晴係代伊簽約受讓張新龍、丁○○退股之股權云云，亦顯係
    迴護共同被告朱泳晴之詞，無足可採。另共同被告朱泳晴雖
    提出臺北縣板橋市清潔隊在職證明書（見92年度訴字第27號
    卷(二)第206頁）以證明其平日係在板橋市清潔隊任職而辯稱
    未至億瑄砂石場上班未參與億瑄砂石場之經營云云，然共同
    被告朱泳晴確身兼碩欣公司之負責人及億瑄砂石場之總會計
    ，而負責掌管碩欣公司及億瑄砂石場之帳務及收支大權，並
    實際參與億瑄砂石場之經營，業如前述，是共同被告朱泳晴
    縱兼於板橋市公所清潔隊任職，亦不足以此推翻其確有擔任
    總會計及實際參與砂石場經營之事實，無從為其有利之認定
    。至朱泳晴雖為朱兆結所僱用，惟共犯間之犯意原不以直接
    發生為限，即間接聯絡亦包括在內，是被告丁○○與其亦具
    共同正犯關係。
　(五)揆諸前開論述，被告等確未經附表三所示公、私有農牧用地
　  所有權人之同意挖取土石，詎被告等竟擅自於90年4 月間起
    ，連續先後在如附圖二所示之土地盜採附表三所示公、私有
    農牧用地所有權人土地上之土石，並將盜採之土石加工為砂
    石後販售予弼聖實業股份有限公司、東昌交通股份有限公司
    、康地建材有限公司、元發交通有限公司、峻城建材工業股
    份有限公司、合發企業社、巨騵實業股份有限公司、啟綸實
    業有限公司、鈞維股份有限公司、大溢企業社及瑄鴻營造公
    司、國華通運股份有公司、茂興行等公司、行號牟取不法利
    益（盜採砂石之面積詳如附表三所示），此據證人即土地所
    有權人彭聖釗、邱秀庚之妻邱陳次妹、林文生、林文振、范
    火生、陳石欽、朱兆銓、鄧文雄、鄧鏡華、徐壽財、徐壽炮
    、徐沐成、徐智柯、徐智坤、游木春、林德祥、劉進淵、臺
    灣省新竹農田水利會竹東工作站職員彭振偉、新竹縣竹東鎮
    公所財政課課員李金榮等分別證述綦詳，並據證人即國有財
    產局新竹分局職員劉康東證述係91年4 月間隨檢察官至現場
    勘驗，地政人員發現現場有未登錄土地後逕登記為國有等情
    屬實（見原審92年度訴字第27號卷(二)第63頁），另有內政部
    新生地開發局92年7 月4 日新開營字第0920002891號函附在
    卷為憑（相關證人證述、函文所在卷頁見附表三所示），復
    據證人即康地建材有限公司實際負責人古文源、康地建材有
    限公司廠長何慶豐、弼聖實業股份有限公司業務經理鄧仁煥
    、竣城建材工業股份有限公司實際負責人黃睿城分別證述：
    確有向億瑄砂石場購買砂石等情無訛（見91年度偵字第1656
    號偵查卷第26頁至第29頁、第31頁至第33頁、第49頁至第50
    頁、91年度偵字第3140號偵查(一)卷第93頁、第95頁、91年度
    他字第107 號偵查卷第7 頁至第9 頁），再據證人即康地建
    材有限公司司機鄒振邦、弼聖實業股份有限公司司機楊世廣
    、鄧玉金及國華通運股份有公司司機徐憶筑等分別證稱：確
    有受僱至億瑄砂石廠載運砂石等語明確（見91年度偵字第
    1656號偵查卷第15頁至第16頁、第21頁至第22頁、第18頁至
    第19頁、第11頁至第12頁）。此外，並有附表四編號三至一
    ０、一二至一四、一六至二一、二四、二五、二七、二九、
    三０、三二、四０至四九、五一至五四、五七至六三、七０
    至七二、七四至七六、七八、七九、八一所示之各該文件資
　  料及附表四編號八三至八六所示之推土機、挖土機及砂石破
    碎機等機具（編號八三之挖土機2台交由共同被告張新龍保
    管，編號八四至八六之推土機3台、挖土機3台及砂石破碎機
    1 組交由共同被告己○○保管）扣案足資佐證，復有土地登
    記謄本、土地承租合約書、買賣契約書、檢察官勘驗筆錄、
    原審勘驗筆錄、土地複丈成果圖、地籍圖、新竹縣警察局竹
    東分局保管清單、發還怪手保管條、查證報告及照片等件在
    卷可稽。而億瑄砂石場每月有高達7、8百萬元至2千萬元不
    等之營業額，亦經共同被告甲○○、朱泳晴、乙○○、朱兆
    結等供述在卷（見91年度偵字第3140號偵查(二)卷第63頁反面
    、第80頁、第21頁、原審91年度易字第715號91年12月10日
    訊問筆錄第4頁），並有附表四編號三０所示之91年1月至3
    月應收帳款明細表1冊扣案為憑。
　(六)綜上，事證已臻明確，被告丁○○確有右揭連續結夥3人以
　  上於附圖一所示土地盜採土石並加工為砂石後販售牟取不法
    利益之犯行，足堪認定。至渠前開所辯，或與事實不符，或
    係諉卸刑責之詞，均非足採。
三、次按修正前廢棄物清理法第20條規定，公、民營廢棄物清除
    、處理機構經營廢棄物之貯存、清除或處理業務，應列明專
    業技術人員與貯存清除、處理之工具、方法、設備及場所，
    向地方主管機關申請核發許可證。違反者依修正前同法第22
    條第2 項第4 款規定處罰，其立法目的既係規範從事該項「
    業務」者，並非僅在規範「業者」，故除未領有上開許可證
    之「公、民營廢棄物清除、處理機構」外，當然應包括原本
    即未具申請資格，不可能取得該項許可證或核備文件之「非
    公、民營廢棄物清除、處理機構」之自然人或法人機構，若
    反覆實施廢棄物清除、處理，不論為自然人或法人機構，均
    應適用前開規範，故任何自然人或法人未以公、民營機構之
    經營型態向地方主管機關申請核發許可證，即擅自從事廢棄
    物之清除或處理等行為，自應依修正前廢棄物清理法第22條
    第2 項第4 款規定處罰（最高法院90年度臺上字第6890號、
    第3830號判決參照）。再按，依廢棄物清理法第2 條規定，
    廢棄物分為一般廢棄物與事業廢棄物2種，所謂一般廢棄物
    係指由家戶或其他非事業所產生之垃圾、糞尿、動物屍體等
    ，足以污染環境衛生之固體或液體廢棄物；而事業廢棄物又
    分為：一、有害事業廢棄物：由事業所產生具有毒性、危險
    性，其濃度或數量足以影響人體健康或污染環境之廢棄物。
    二、一般事業廢棄物：由事業所產生有害事業廢棄物以外之
    廢棄物。又雖依營建剩餘土石方處理方案貳、適用範圍規定
    ：「本方案所指營建剩餘土石方之種類，包括建築工程、公
    共工程及建築物拆除工程施工所產生之剩餘泥、土、砂、石
    、磚、瓦、混凝土塊；惟不包括施工所附帶產生之金屬屑、
    玻璃碎片、塑膠類、木屑、竹片、紙屑、瀝青等廢棄物。至
    營建工程產生剩餘之泥、土、砂、石、磚、瓦、混凝土塊，
    經暫屯、堆置可供回收、分類、加工、轉運、處理、再生利
    用者，自屬有用之土壤砂石資源。」惟廢土、廢磚如有棄置
    情事，自仍有廢棄物清理法之適用，亦經行政院環保署以92
    年9 月22日環署廢字第0920063620號函在卷可按。足徵營建
    剩餘土石方、磚瓦、混凝土塊雖屬有用資源，非當然屬「廢
    棄物」，然此乃有一前提要件，即營建剩餘土石方等須依該
    「營建剩餘土石方處理方案」規定合法處置，始不以「廢棄
    物」認定。換言之，建築廢棄物如經分類後，其符合「營建
    剩餘土石方處理方案」規定部分，則可依「剩餘土石方」進
    入土資場（棄土場）清理，其餘有用資源如廢鐵、廢鋁、廢
    塑膠、廢木材、廢紙、廢瀝青、廢玻璃等可回收再利用廢棄
    物及其他廢棄物，均應依廢棄物清理法相關規定清理或再利
    用，倘若未依該規定辦理者，即仍有廢棄物清理法之適用。
    蓋營建剩餘土石方等如依相關規定辦理，妥善處置，當屬有
    用資源；惟若未依法申請棄土場設置許可，即擅自收納、回
    填營建廢棄土，或未依規定運往指定之棄土場，而送往未經
    許可之違法棄土場者，即屬違法棄置，縱為未摻雜其他一般
    或事業廢棄物之乾淨廢土，仍因破壞、污染周遭生態環境而
    有違反廢棄物清理法規定之適用。
四、經查，被告丁○○與共同被告朱兆結、陳德旺、張新龍、朱
    泳晴、己○○、乙○○、甲○○、丙○○、吳榮華、戊○○
    、林式賢、朱志能等均未領有廢棄物處理之許可文件，然至
    遲自90年7 月30日起，即連續先後多次以每台卡車收取5 百
    元之代價，將附表三、附圖二Ｂ、Ｄ區挖取土石後所形成之
    坑洞供不特定不詳卡車司機傾倒建築廢棄物回填等情，業據
    共同被告朱兆結、己○○、乙○○、甲○○、丙○○、吳榮
    華、戊○○及陳榮華等人分別供承無訛（見91年度偵字第
    3140號偵查(一)卷第237 頁、91年度偵字第3140號偵查(二)卷第
    20頁反面、第55頁、第61頁、91年度偵字第1656號偵查卷第
    42頁、第50頁至第53頁、原審92年度訴字第27號卷(一)第71頁
    、第72頁、第74頁、91度偵字第1654號偵查卷第5 頁反面）
    ，並據指示、載運建築廢棄物傾倒之證人徐賢正、巫仁忠證
    述屬實（見91年度偵字第1656號偵查卷第13頁至第14頁、第
    24頁），復有附表四編號六０所示之土方存根聯扣案足資佐
    證。再者，如附表三、附圖二所示Ｂ、Ｄ區挖取土石後所形
    成之坑洞供不特定不詳卡車司機傾倒棄置回填之物，除泥、
    土、磚、瓦等營建剩餘土方石外，尚包括鐵絲、鐵管、破布
    、石頭、垃圾及廢輪胎等廢棄物等情，亦經新竹縣竹東鎮公
    所、新竹縣政府環境保護局先後至現場勘查屬實，並有新竹
    縣竹東鎮公所90年8 月3 日90竹鎮清字第14467 號函檢附違
    反廢棄物清理法案件處分通知單（違反時間：90年7 月30日
    ）、新竹縣政府環境保護局90年9 月4 日（九十）環廢字第
    15127 號函檢附億瑄砂石場廠因違反「廢棄物清理法」案件
    之處分書（編號０００００３號）及新竹縣環境保護局稽查
    工作紀錄表在卷可稽（見91年度偵字第3140號偵查(二)卷第34
    頁至第35頁、91年度偵字第3140號偵查(一)卷第257頁至第260
    頁），亦堪可認定被告等至遲自90年7月30日起即提供附表
    三、附圖二所示ＢＤ區挖取土石後所形成之坑洞供供傾倒回
    填廢棄物。此外，證人即新竹縣竹東鎮地政事務所人員陳光
    銓亦證稱：90年10月24日到場勘查時，現場已開挖3個區域
    （即附圖二之ＢＣＤ3區），91年4月16日至現場測量時，原
    有的Ｂ、Ｄ區已回填，另多開挖了Ａ、Ｅ區，故91年4月16
    日時現場有3個坑洞等情明確（即附圖二Ａ、Ｃ、Ｅ區）（
    見92年度訴字第27號卷(二)第61頁反面），並有新竹縣竹東鎮
    地政事務所分別於90年10月24日、91年4月16日、92年7月30
    日會同新竹縣政府政風室、新竹地方法院檢察署檢察官及原
    審至現場勘驗、測量繪製之土地複丈成果圖3份在卷可稽（
    見91年度他字第107號卷第14頁、91年度偵字第3140號卷(二)
    第100至102頁、92年度訴字第27號卷(二)第144頁），更足證
    共同被告朱兆結、己○○、乙○○、甲○○、丙○○、吳榮
    華、戊○○、陳榮華等前開所為自白，確與事實相符，被告
    等確有將附表三、附圖二Ｂ、Ｄ區挖取土石後所形成之坑洞
    供不特定不詳卡車司機傾倒建築廢棄物回填之事實，已堪認
    定。據此，被告辯稱供傾倒棄置回填之物均屬乾淨之營建土
    石方云云，已有不實，不足採信。況縱被告所辯供傾倒棄置
    回填之物均屬乾淨之營建土石方一節屬實，然揆諸前揭說明
    ，被告係將附表三、附圖二Ｂ、Ｄ區挖取土石後所形成之坑
    洞供不特定不詳卡車司機傾倒棄置回填，已非屬有用資源之
    再利用，自仍屬違法處理廢棄物。綜上，被告未依廢棄物清
    理法規定領有廢棄物處理許可文件，且明知供傾倒、棄置回
    填之物，乃除營建剩餘土石方外尚含大量鐵絲、鐵管、破布
    、石頭、垃圾及廢輪胎等廢棄物，並非均係乾淨之土石方，
    猶將附表三、附圖二Ｂ、Ｄ區挖取土石後所形成之坑洞供不
    特定不詳卡車司機任意傾倒、棄置回填，顯已屬違法從事廢
    棄物處理。又被告等供傾倒、棄置回填之物縱均為營建剩餘
    土石方，然既係以挖取土石後所形成之坑洞任意供他人傾倒
    、棄置回填，亦非屬有用資源「再利用」之範籌，仍屬違法
    處理廢棄物。
五、綜據上述，被告丁○○與共同被告朱兆結、陳德旺、張新龍
    、朱泳晴、己○○、乙○○、甲○○、丙○○、吳榮華、戊
    ○○、林式賢、朱志能等確有結夥3人以上盜取土石及違反
    廢棄物清理法第46條第1項第4款未依規定領有廢棄物處理許
    可文件，而從事廢棄物處理之情事，均足堪認定，自均應予
    以依法論罪科刑。另辯護人聲請訊問長庚醫院醫師張高榮欲
    證被告丁○○曾因受傷住院並門診治療，不可能上班乙節，
    惟被告於受傷後尚有返砂石廠吃飯，領薪等情，已據證人戊
    ○○、乙○○、己○○於本院證述如前，尚無傳訊之必要，
    併為明。
六、再按廢棄物清理法已於被告陳德旺行為後之90年10月24日修
    正公布施行（同法第77條規定自公布之日施行），依修正後
    同法第46條第1 項第4 款規定：未依第41條第1 項規定領有
    廢棄物清除、處理許可文件，從事廢棄物貯存、清除、處理
    ，或未依廢棄物清除、處理許可文件內容貯存、清除、處理
    廢棄物者，應處1 年以上5 年以下有期徒刑，得併科新臺幣
    3 百萬元以下罰金。惟依被告行為時之修正前廢棄物清理法
    （89年1 月19日修正施行）第22條第1 項第4 款之規定「未
    依同法第20條規定領有廢棄物清除、處理許可證或核備文件
    ，從事廢棄物貯存、清除、處理者，處1 年以上5 年以下有
    期徒刑，得併科1 百萬元以下罰金（指銀元）」，觀諸新法
    僅將舊法「許可證或核備文件」修正為「許可文件」，並將
    舊法得併科罰金以「銀元」為單位部分修正為以現行貨幣「
    新臺幣」為計算單位，故刑度並未變更，是就未依規定領有
    廢棄物「處」理許可文件，而違法從事廢棄物「處理」之行
    為而言，修正前之廢棄物清理法第22條第1 項第4 款規定與
    修正後之同法第46條第1 項第4 款規定，，無論係構成要件
    或法定刑幾均無不同，自不生有利或不利被告之情形，故應
    依刑法第2 條第1 項前段規定，逕適用裁判時之法律即90
    年10月24日修正公布施行之廢棄物清理法第46條第1 項第4
    款規定處斷，合先敘明。核被告丁○○所為係犯刑法第321
    條第1項第4款之結夥3人以上竊盜罪及廢棄物清理法第46條
    第1項第4款之未依規定領有廢棄物處理許可文件，從事廢棄
    物處理罪。檢察官起訴書犯罪事實欄已載明認其與共同被告
    朱兆結、陳德旺、張新龍、朱泳晴、己○○、乙○○、甲○
    ○、丙○○、吳榮華、戊○○、林式賢、朱志能等結夥3人
    以上竊盜之事實，惟誤引起訴法條為刑法第320條第1項之普
    通竊盜罪名，然此部分業據公訴人當庭補正更正起訴法條為
    刑法第321條第1項第4款（見原審91年度易字第715號及92年
    度訴字第425號卷93 年6月8日審判筆錄、原番92年度訴字第
    27號93年6月9日審判筆錄），故此部分自不生變更起訴法條
    之問題，併予敘明。又被告丁○○與共同被告朱兆結、陳德
    旺、張新龍、朱泳晴、己○○、乙○○、甲○○、丙○○、
    吳榮華、戊○○、林式賢、朱志能等人與共犯吳春美、陳榮
    華（已死亡）及綽號「阿財」、「阿華」成年男子間，於渠
    等各自參與期間內，就前開犯行均有犯意聯絡及行為分擔，
    皆為刑法第28條之共同正犯，均應分別論以共同正犯。再其
    先後多次結夥3人以上竊盜、未依廢棄物清理法規定領有廢
    棄物處理許可文件，違法從事廢棄物處理犯行，時間緊接，
    手法相同，所犯又均係構成要件相同之罪名，顯均係基於概
    括犯意反覆為之，均為連續犯，應均以一罪論，並依法加重
    其刑。另被告所犯之上開2罪，有方法、結果之牽連關係，
    為牽連犯，應依法從一重之廢棄物清理法第46條第1項第4款
    未依廢棄物清理法規定領有廢棄物處理許可文件，從事廢棄
    物處理罪處斷。被告丁○○所犯廢棄物清理法第46條第1項
    第4款犯行部分，雖未據檢察官於起訴書援引起訴法條，惟
    此部分已於起訴書犯罪事實欄載明，並據檢察官當庭補正援
    引起訴法條，故此本部分仍屬起訴之範圍，一併敘明。
七、原審為被告丁○○論罪科刑，固非無見，惟查原判決既以許
    東明僅為股東，並未參與執行業務，理由中亦未敘及許東明
    與丁○○有何犯意聯絡，且許東明因罪嫌不足為檢察官不起
    訴處分確定，卻仍認丁○○與許東明為共同正犯之關係，稍
    嫌疏誤，被告丁○○上訴意旨猶執陳詞否認犯罪，固無足取
    ，但原判決既有可議，仍應將之撤銷改判。爰審酌被告丁○
    ○等為牟取不法利益，在他人所有之土地上盜採土石加工為
    砂石後販賣牟利，開挖之範圍甚廣，嚴重破壞地貌，使土地
    有喪失水土保持功能之虞，美好山川景緻破壞殆盡，對於國
    人賴以生存之鄉土造成難以彌補之損害，又貪得無厭，為圖
    獲取更多不法利益，竟將挖取土石之坑洞供為不法業者任意
    傾倒、棄置回填建築廢棄物，尤屬破壞土地環境，影響實鉅
    ，參以被告丁○○係主要股東，獲取之不法利益匪淺，參與
    涉案情節較為重大等一切情狀量處如主文第2項所示之刑。
    至公訴人雖就被告丁○○具體求刑有期徒刑3年6月，固非全
    然無據，惟觀諸被告等各自參與及涉案之情節尚有不同，復
    參酌渠等犯行幸未釀成具體實害，是本院認公訴人此部分具
    體求處之刑度仍稍屬過重，併此敘明。扣案如附表四編號三
    至一０、一二至一四、一六至二一、二四、二五、二七、二
    九、三０、三二、四０至四九、五一至五四、五七、五八至
    六三、七０至七二、、七四至七六、七八、七九、八一所示
    之各該文件資料及如附表四編號八四至八六所示之推土機3
    台、挖土機3台及砂石破碎機1組等機具扣押物，係共同被告
    朱兆結、朱泳晴共同所有（按扣案時共同被告陳德旺、張新
    龍及丁○○均已退股，共同被告朱泳晴則已承接共同被告張
    新龍及丁○○退股之股權）共同供盜採土石竊盜犯罪及違法
    從事廢棄物處理犯罪所用之物，另扣案如附表四編號八三之
    挖土機2台，則係共同被告朱兆結、陳德旺、張新龍及丁○
    ○共同所有共同供盜取土石竊盜犯罪所用之物，應均依刑法
    第38條第1項第2款併予宣告沒收。至另扣案如附表四所示之
    物，其中編號一、二六、二八、三一、三三至三九、五０、
    五五、六五至六九等物，均係原億瑄公司所有於出售廠房機
    器設備時未清理而留存在億瑄砂石場同被扣押，與本案無關
    ，業經證人羅居波證述屬實（見第3140號卷(一)第13頁）；另
    編號五六之八十二年間新竹縣政府公文影本，亦係原億瑄公
    司所有於出售廠房機器設備時未清理之物，亦顯與本案無關
    ；編號六四、七三、七七等物，亦均與本案無關；編號二、
    一一、一五、二二、二三、八０、八二等物，則非本件犯罪
    所得或供犯罪所用之物，爰均不諭知沒收。
八、公訴及併案意旨另略以：被告丁○○另尚涉犯刑法第320 條
    第2 項竊佔罪嫌、違反區域計畫法第15條第1 項、第21條第
    1 項規定，涉犯同法第22條罪嫌、水土保持法第33條第3 項
    罪嫌（違反同法第8 條第1 項第3 款、第12條第1 項第2 款
    未先擬具水土保持計畫送主管機關核定，未在規定期限內改
    正，致生水土流失）及水利法第92條之1 罪嫌（違反同法第
    78條第1 項第1 款、第4 款之規定距離，致生公共危險）等
    語。經查：
　(一)公訴及併案意旨認被告丁○○另涉犯刑法第320條第2項之竊
    佔罪嫌部分：按刑法第320條第2項「竊佔他人之不動產」之
    「竊佔」構成要件，係指在他人不知之間占有他人之不動產
    而言（最高法院80年度台上非字第239號判決意旨參照）。
    而所謂「占有」他人之不動產，則係指對他人不動產事實上
    管領，排除他人占有或使用而言。查被告丁○○犯有盜採土
    石、違法處理廢棄物等犯行，已詳如前　述。惟被告丁○○
    開挖如附表三所示編號ＡＢＣＤＥ區之各該土地乃係為盜採
    土石用以加工販賣牟利，並未有在前開土地上墾殖、占用或
    「竊佔」如附表三所示編號ＡＢＣＤＥ區各該土地之犯意。
    此外，復查無其他證據足認被告丁○○、　有何意圖為自己
    或第3人不法之利益，而「竊佔」他人之不動產之情事，應
    認被告丁○○此部分之犯罪，尚屬不能證明。惟等此部分與
    前開論罪科刑部分有想像競合犯之裁判上一罪關係，爰不就
    此部分另為渠等無罪之諭知。
　(二)公訴及併案意旨認被告丁○○另涉犯區域計畫法第22條罪嫌
　  部分：按區域計畫法第22條處罰之對象，係以違反同法第15
    條第1 項之管制使用土地，並經主管機關限期令其恢復原狀
    而仍未遵期恢復之土地所有權人或實際使用者為限，倘土地
    所有權人或使用者未經主管機關令限期恢復原狀，則縱有違
    反該法第15條第1 項之管制使用土地，仍與該法第22條規定
    之構成要件不符，自不成立該條之犯罪。查公訴人雖認被告
    丁○○涉犯區域計畫法第22條罪嫌，惟本件新竹縣政府於90
  　年5 月31日90府地用字第57122 號函、90年8 月9 日90府地
    用字第85262 號函、90年9 月25日90府地用字第103525號函
　　令限期變更土地為原編定使用之對象均為同案被告蕭昱和（
　  見90年度偵字第3140號偵查(一)卷第291 頁、第292 頁、第
    283 頁、第288 頁）；至新竹縣政府90年8 月13日90府地用
　　字第84891 號函、91年5 月6 日府地用字第0910045306號函
　  、90年9 月3 日90府地用字第92636 號函令限期變更土地為
    之通知對象則為案外人劉進淵（見90年度偵字第3140號偵查
    (一)卷第117頁至第120 頁），此有前開新竹縣政府各該函文
　　在卷可稽，足見前開新竹縣政府函令限期回復原狀者分別係
　  同案被告蕭昱和及案外人劉進淵，而被告丁○○則未經新竹
    縣政府通知限期改善甚明。是以，被告丁○○未經主管機關
    限期停止使用並恢復土地原狀，自與區域計劃法第22條構成
　　要件不符，故被告丁○○自無從該當區域計畫法第22條之不
　  依限變更土地使用恢復原狀罪，尚難遽論以該條罪責。惟公
    訴人亦認被告此部分所涉違反區域計畫法第22條罪嫌與被告
    前開論罪科刑部分有想像競合犯之裁判上一罪關係，亦不就
    此部分另為渠等無罪之諭知。
　(三)公訴及併案意旨認被告丁○○另涉犯水土保持法第33條第3
　  項罪嫌部分：
　　按水土保持法已於92年12月17日修正公布施行，修正前水土
　  保持法第12條第1 項規定「第8 條第1 項第3 款至第4 款之
    開發、經營或使用行為，以及於山坡地及森林區內從事農、
    林、漁、牧地之開發利用所需之修築農路、開挖、整地或整
    坡作業，其水土保持義務人應先擬具水土保持計畫，送請主
    管機關核定，如屬依法應進行環境影響評估者，並應檢附環
    境影響評估審查結果一併送核，其水土保持計畫未經主管機
    關核可前，各目的事業主管機關不得逕行核發開發或利用之
    許可」，修正後第12條第1 項則規定：水土保持義務人於「
    山坡地」或「森林區」內從事下列行為，應先擬具水土保持
    計畫，送請主管機關核定，如屬依法應進行環境影響評估者
    ，並應檢附環境影響評估審查結果一併送核：一、從事農、
  　林、漁、牧地之開發利用所需之修築農路或整坡作業。二、
    探礦、採礦、鑿井、採取土石或設置有關附屬設施。三、修
    建鐵路、公路、其他道路或溝渠等。四、開發建築用地、設
　  置公園、墳墓、遊憩用地、運動場地或軍事訓練場、堆積土
    石、處理廢棄物或其他開挖整地。違反同法第12條第1 項之
    規定，致生水土流失或毀損水土保持之處理與維護設施者，
    及因而致人於者，依同法33條第3 項（未修正）定有刑罰之
    處罰規定。是以，修正後同法第12條第1 項已限縮水土保持
    義務人於「山坡地」或「森林區」從事採取土石、處理廢棄
    物等行為，始應先擬具水土保持計畫，送請主管機關核定，
    如屬依法應進行環境影響評估者，並應檢附環境影響評估審
    查結果一併送核，因此應依同法33條第3 項規定處罰之要件
    ，即以於「山坡地」或「森林區」從事採取土石、處理廢棄
    物等行為為限。經查，原審依職權向新竹縣政府函查如附表
    三所示坐落新竹縣橫山鄉田寮坑田寮坑小段及竹東鎮○○段
    員崠子小段等土地是否屬經政府公告山坡地保育利用條例第
    三款規定之山坡地，嗣經新竹縣政府函覆如附表三所示之各
    該土地均非經政府公告山坡地保育利用條例第3條規定劃定
    公告之山坡地，此有新竹縣政府92年11月20日府農保字第
    0920130730號函在卷可稽（見原審91年度易字第715號卷）
    ，且依附表三所示各該土地之使用分區均為「特定農業區」
    ，使用地類別則均為「農牧用地」，已如前述，故亦顯非屬
    「森林區」，則依修正後之水土保持法第12條第1項、第33
    條第3項規定，被告等非於「山坡地」或「森林區」內從事
　　從事採取土石、處理廢棄物等行為，即已屬犯罪後之法律已
　  廢止其刑罰之行為。惟公訴人亦認此部分所涉罪嫌與前開論
    罪科刑部分有想像競合犯之裁判上一罪關係，爰亦不就此部
    分另為渠等免訴之諭知。
　(四)公訴及併案意旨認被告丁○○另涉犯水利法第92條之1 罪嫌
　  部分：
　　按水利法亦於92年2 月6 日修正公布施行，修正前水利法第
    78條第1 項第3 款「在行水區內擅採砂石．．．」及同法第
　　92條之1 第1 項後段「違反第78條第1 項各款情形之1 （第
　  3 款：在行水區內擅採砂石．．．），致生公共危險者，處
    5 年以下有期徒刑，得併科6 千元以上3 萬元以下罰金」等
    規定，修正後已分別移列於同法第78條之1 第3 款、第92條
    之2 、94條之1 第1 項（修正前同法第92條之1 已刪除），
    而修正後同法第78條之1 第3 款已修正為「河川區域內之下
    列行為應經許可：三、採取或堆置土石」（按處罰之範圍已
    由「行水區」修正為「河川區域」，處罰之行為亦由「擅採
    砂石」修正為「未經許可採取或堆置土石」），修正後同法
    第92條之2 亦修正為「有下列情形之一者，處新台幣1 百萬
    元以上5 百萬元以下罰鍰：七、違反第78條之1 第3 款規定
    ，未經許可採取或堆置土石者」之行政罰，另修正後之第94
    條之1 第1 項則修正為「違反第92條之2 規定情形之一，致
    生公共危險者，處5 年以下有期徒刑，得併科新台幣50萬元
    以上5 百萬元以下罰金」，足見被告丁○○行為後，關於被
    告涉犯修正前水利法第92條之1 第1 項後段刑事處罰之法律
    已經變更。然觀諸前開修正內容，無論依修正前、後規定，
    均有刑事罰之處罰規定，且均以違反修正前同法第78條第1
    項第3 款、修正前後同法第78條之1 第3 款規定，「致生公
    共危險」為要件。第按，無論修正前水利法第92條之1 第1
    項後段所謂「致生公共危險」或修正後同法第94條之1 第1
    項所謂「致生公共危險」，均以實際上須有具體危險之發生
    為要件，而屬具體的危險犯，然具體危險之存否，仍應依社
    會一般之觀念，客觀的予以判定，故危險之有無，固非必已
    使堤岸潰決，人、畜、房屋淹沒，始得謂其危險已發生，然
    仍應依妨礙水流之具體情況，視其一般上是否有使流水改道
    ，浸蝕護岸，而影響安全之虞，以決定危險之有無（最高法
    院74年度台上字第3958號判例、91年度台上字第2756號判決
    參照）。經查，被告丁○○擅採砂石或未經許可盜採土石之
    範圍，固有如附圖二所示Ａ區其中坐落新竹縣橫山鄉○○○
    段田寮坑小段167－18地號之全部土地、同上地段167、167
     之6地號之部分土地位在「河水區」內；另如附圖二所示Ａ
    區其中坐落新竹縣橫山鄉○○○段田寮坑小段167－18 地號
    之全部土地、同上地段167、167之6、167－8地號之部分土
    地位在「河川區域」內，而除前開地號土地外，其餘如附圖
    二所示ＡＢＣＤＥ區之各該土地則均位於「行水區」、「河
    川區域」外，此有經濟部水利署92年11月27日經勘字第0925
    0534920號函、頭前溪105、106河川公告圖籍暨土地複丈成
    果圖等件在卷足稽（見原審92年度訴字第27號卷(二)第155頁
    至第156頁、第158頁）。再觀諸前開函文說明二、(五)內容亦
    悉河川公告圖籍所示之「河川界線」係76年間公告之界線，
    嗣上坪溪沿岸雖業已構築堤防，惟河川區域線迄仍未重新施
    測辦理變更，目前有關堤後土地劃出河川區域外作業，已由
    經濟部水利署第二河川局於92年度辦理局部變更勘測中。再
    據證人即經濟部水利署第二河川局職員許焜祥亦到庭證述：
    伊自89年起負責頭前溪轄區時，附圖二所示Ａ區○○○○○
    段堤防延長工程業已完工，一般有施作堤防的土地，會以堤
    防旁的測溝作為河川區域線，伊不清楚何以本件現場之河川
    區域線迄仍未辦理變更等語詳實（見原審92年度訴字第27號
    卷(二)92年8月13日訊問筆錄）。按「前項公告劃入河川區域
    內未經變更公告前之公私有土地，管理機關應依水利法河川
    管理辦法相關規定限制其使用。」河川管理辦法第9條第2項
    固定有明文。依此，在未經變更公告前之公私有土地雖仍受
    水利法相關規定限制其使用，故此部分應審究者，乃被告在
    如附圖二所示Ａ區之「行水區」內擅採砂石或「河川區域」
    內未經許可採取土石之行為，是否已「致生公共危險」。查
    被告丁○○所盜挖如附圖二所示Ａ區「行水區」或「河川區
    域」內之土地距附近上坪溪河面外堤防外緣最近距離為51公
    尺，Ｃ區內之土地距附近上坪溪河面外堤防外緣最近距離為
    35點2公尺，且前開區域附近並無建築物或農作物，此經檢
    察官及原審先後至現場勘驗屬實，並囑託新竹縣竹東地政事
    務所實施測量，製有土地複丈成果圖在卷可按，復有勘驗筆
    錄及照片等件附卷可資佐證（見91年度偵字第3140 號偵查
    (二)卷第97頁至第102頁及原審92年度訴字第27號卷(二)第149頁
    ）。再查，被告所盜挖如附圖二所示Ａ區內砂石之地點係位
    在堤外行水區，且距附近上坪溪河面外堤防外緣最近距離尚
    有51公尺遠，Ｃ區距堤防外緣有35點2公尺，則此部分土地
    既非堤防旁土地，而上坪溪兩旁尚築有堤防護岸，是依該河
    川「行水區」、「河川區域」之面積、距離及流水面判斷，
    自尚不足認有使流水改道，侵蝕護岸或泛溢河床，而影響附
    近住家安全之虞，並致生公共危險。是以，被告丁○○縱確
    有於「行水區」、「河川區域」內擅採砂石或未經許可採取
    土石之行為，然既未達「致生公共危險」，自難論以修正前
    水利法第92條之1第1項後段及修正後同法第94條之1第1項之
    罪。此外，復查無其他證據足認被告丁○○於「行水區」、
    「河川區域」內擅採砂石或未經許可採取土石之行為，已「
    致生公共危險」，應認為被告部分之犯罪，亦尚屬不能證明
    。惟公訴人亦認被告此部分所涉罪嫌與渠等前開論罪科刑部
    分有想像競合犯之裁判上一罪關係，亦不就此部分另為渠等
    無罪之諭知。
據上論據，依刑事訴訟法第369 條第1 項前段、第364 條、第
299 條第1 項前段，廢棄物清理法第46條第1 項第4 款，刑法第
2 條第1 項前段、第11條前段、第28條、第56條、第321 條第1
項第4款、第55條、第42條第3項、第38條第1項第2款，罰金罰鍰
提標準條例第2條，現行法規所定貨幣單位折算新臺幣條例第2條
，判決如主文。
本案經檢察官吳慎志到庭執行職務。
中　　華　　民　　國　　94　　年　　3 　　月　　16　　日
　　　　　　　　　刑事第六庭審判長法　官  許國宏
　　　　　　　　　　　　          法　官　林銓正
      　　 　 　　　　　　　　　　法　官　洪光燦
以上正本證明與原本無異。
如不服本判決，應於收受送達後10日內向本院提出上訴書狀，其
未敘述上訴之理由者並得於提起上訴後10日內向本院補提理由書
（均須按他造當事人之人數附繕本）。
                                  書記官　陳玉嬋
中　　華　　民　　國　　94　　年　　3 　　月　　18　　日
附錄：本案論罪科刑法條全文
修正前廢棄物清理法第46條第1 項第4 款：
有下列情形之一者，處1 年以上5 年以下有期徒刑，得併科新台
幣3百萬元以下罰金：
四、未依第41條第1 項規定領有廢棄物清除、處理許可文件，從
    事廢棄物貯存、清除、處理，或未依廢棄物清除、處理許可
    文件內容貯存、清除、處理廢棄物。
刑法第321條第1 項第4 款：
犯竊盜罪而有左列情形之一者，處6 月以上、5 年以下有期徒刑
：
四、結夥3 人以上而犯之者。
附表一：
┌───┬────────────────────┬──────────┐
│姓　名│參  與  期  間、有  無  領  取  報  酬  │於砂石場之分工暨工作│
│      │                                        │內容　　            │
├───┼────────────────────┼──────────┤
│陳德旺│自九十年四月間某日起於砂石場任職嗣並入股│負責砂石場內部事務管│
│　　　│投資，至同年十月間退股為止              │理（職稱「總經理」）│
│　　　│有領取薪資及分紅，退股時領回四百五十萬元│並維修機具，入股投資│
│      │                                        │砂石場              │
├───┼────────────────────┼──────────┤
│張新龍│自九十年四月間某日起於砂石場任職嗣並入股│駕駛挖土機於砂石場內│
│　　　│投資，至同年月十二月十三日退股止（起訴書│挖取土石，並入股投資│
│　　　│誤載為至九十一年三月二十日查獲時止）    │砂石場              │
│      │有領取每月薪資五萬五千元及分紅，退股時領│砂石場販賣砂石所得之│
│      │回四百五十萬元                          │貨款支票除有指名碩欣│
│      │                                        │公司外，其餘均先存入│
│      │                                        │其子張利德帳戶內兌現│
│      │                                        │，再提領予朱兆結或朱│
│      │                                        │泳晴分配            │
├───┼────────────────────┼──────────┤
│丁○○│自九十年五月間某日起至同年月十二月十三日│除擔任機器維修之工作│
│　　　│退股止（期間於九十年六月十日在砂石場工作│外，並入股投資砂石場│
│　　　│時左腳掌受傷住院，至同年十月中旬再返回砂│，並在九十年十月間陳│
│      │石場；起訴書誤載為九十一年三月二十日查獲│德旺退股後接手砂石場│
│      │時止）                                  │負責砂石場內部事務管│
│      │有領取薪資及分紅，退股時領回四百五十萬元│理至退股止          │
├───┼────────────────────┼──────────┤
│許東明│自九十年五月間某日起入股至九十一年五月退│入股投資砂石場，偶爾│
│　　　│股止                                    │會至砂石場          │
│　　　│未領取薪資，九十年十、十一月有領取分紅一│                    │
│      │百五十萬元，退股時領回二百萬元          │                    │
│      │                                        │                    │
│      │                                        │                    │
├───┼────────────────────┼──────────┤
│吳春美│自九十年四月間某日起至九十年十一月間某日│會計業務　　　　　　│
│　　　│止　　　　　　　　　　　　　　　　　　　│　　　　　　　　　　│
├───┼────────────────────┼──────────┤
│朱志能│自九十年五月間某日起至九十一年三月二十日│清理泥土、土石等　　│
│　　　│被查獲止，月薪為三萬至三萬六千元不等　　│　　　　　　　　　　│
├───┼────────────────────┼──────────┤
│己○○│自九十年五月間某日起至同年九月中旬；再自│受僱擔任現場負責人（│
│　　　│九十年十二月二十日至九十一年三月二十日被│職稱「董事長」）　　│
│　　　│查獲止，月薪為五萬餘元　　　　　　　　　│　　　　　　　　　　│
├───┼────────────────────┼──────────┤
│乙○○│自九十年九月七日至同年十二月七日，月薪為│受僱擔任現場負責人，│
│　　　│六萬餘元　　　　　　　　　　　　　　　　│並另負責打掃、招待等│
│      │                                        │工作　　　　　      │
├───┼────────────────────┼──────────┤
│林式賢│九十年九月間某日起至九十一年三月二十日被│外包大卡車司機，載運│
│　　　│查獲止，月所得約為十一萬至十二萬元不等　│砂石，報酬依實際載運│
│      │                                        │次數計算　　　　　　│
├───┼────────────────────┼──────────┤
│甲○○│九十年十一月間某日起至九十一年三月二十日│會計業務，販賣砂石之│
│　　　│被查獲止，月薪為三萬三千元　　　　　　　│紀錄、出貨單，及向砂│
│      │                                        │石車收單、收取回填廢│
│      │                                        │物一車五百元        │
├───┼────────────────────┼──────────┤
│丙○○│九十年十二月中旬起至九十一年三月二十日　│會計業務，販賣砂石之│
│　　　│被查獲止，月薪為二萬三千元　　　　　　　│紀錄，收取回填廢棄物│
│      │                                        │一車五百元　　　　　│
├───┼────────────────────┼──────────┤
│陳榮華│九十年十二月十四日起至九十一年三月二十日│打石，修理碎石機、石│
│　　　│被查獲止，月薪為五萬五千元至六萬元不等　│磨機等　　　　　　　│
├───┼────────────────────┼──────────┤
│陳明贀│九十年十二月十四日起至九十一年三月二十日│打石，修理碎石機、石│
│　　　│被查獲止，月薪為五萬五千元至六萬元不等　│磨機等　　　　　　　│
├───┼────────────────────┼──────────┤
│吳榮華│九十年十二月二十五日起至九十一年三月二十│挖砂石、回填廢棄物後│
│　　　│日被查獲止，底薪為每月五萬五千元。　　　│整地等　　　　　　　│
└───┴────────────────────┴──────────┘
附表二：
┌──┬───────────┬───────┬────────────┐
│編號│土地所在地號、所有權人│租金；租賃起期│備                    註│
│    │                      │原約定用途    │                        │
├──┼───────────┼───────┼────────────┤
│ 一 │員崠子小段一五六之三  │一萬元／一年；│陳石富之證述見九十一年│
│    │陳石富                │九十年四、五月│度他字第一０七號卷（下稱│
│    │                      │間開始        │第一０七號卷）第四六頁  │
│    │                      │堆置砂石      │土地登記謄本見第一０七│
│    │                      │              │號卷第一五頁            │
│    │                      │              │遭盜採位置於附表三Ｂ區│
├──┼───────────┼───────┼────────────┤
│ 二 │田寮坑小段一七一、一七│四百萬元／一年│劉進淵之證述見九十一年│
│    │二之一、一七二之三、一│半；          │度偵字第三一四０號卷（下│
│    │七三、一七四之三、一八│九十年四月二十│稱第三一四０號卷）(一)第九│
│    │五之三                │六日起至九十一│九頁、九十一年度他字第一│
│    │劉進淵                │年十月二十六日│九一號卷（下稱第一九一號│
│    │                      │止            │卷）第一一至一二頁、第二│
│    │                      │堆置砂石      │五頁、本院九十二年度訴字│
│    │                      │              │第二七號卷（下稱第二七號│
│    │                      │              │卷）(一)第一五四至一六四頁│
│    │                      │              │、第二三四頁            │
│    │                      │              │租約見第一九一號卷第三│
│    │                      │              │八頁即三一四０號卷(一)第一│
│    │                      │              │０一頁，由乙○○出面簽約│
│    │                      │              │，惟乙○○係九十年九月間│
│    │                      │              │始至砂石場任職，是該份租│
│    │                      │              │約顯係事後補簽立。      │
│    │                      │              │土地登記謄本見第一九一│
│    │                      │              │號卷第三一至三六頁      │
│    │                      │              │遭盜採位置於附表三Ｃ區│
├──┼───────────┼───────┼────────────┤
│ 三 │員崠子小段一五六之一六│十一萬元／一年│彭聖釗之證述見九十年度│
│    │彭聖釗                │；九十年五月至│偵字第五六０九號卷（下稱│
│    │                      │九十三年十二月│第五六０九號卷）第一０至│
│    │                      │堆置砂石、沈澱│至一二頁、第九五頁、第一│
│    │                      │池            │四七至一四八頁、第一六二│
│    │                      │              │至一六三頁、第一０七號卷│
│    │                      │              │第五至六頁、第二七號卷一│
│    │                      │              │第一五六頁              │
│    │                      │              │租約見第一０七號卷第一│
│    │                      │              │二頁即第五六０九號卷第二│
│    │                      │              │七頁，由朱兆結以「朱慶輝│
│    │                      │              │」之假名出面簽約        │
│    │                      │              │彭聖釗證稱租約二年半，│
│    │                      │              │惟租約載明屆期為九十三年│
│    │                      │              │十二月，應以租約為準。  │
│    │                      │              │土地登記謄本見第一０七│
│    │                      │              │號卷第二一頁            │
│    │                      │              │遭盜採位置於附表三Ｂ區│
│    │                      │              │彭聖釗經檢察官以九十年│
│    │                      │              │度偵字第五六０九號不起訴│
│    │                      │              │處分確定                │
├──┼───────────┼───────┼────────────┤
│ 四 │員崠子小段一五六之八  │約十四萬元／一│邱秀庚之妻邱陳次妹之證│
│    │邱秀庚等人            │年；          │述見第一０七號卷第四七至│
│    │                      │九十年七月起  │四八頁、第二七號卷(一)第一│
│    │                      │砂石場用水    │四六至一四八頁          │
│    │                      │              │租約見第一０七號卷第四│
│    │                      │              │九至五０頁，由陳德旺名義│
│    │                      │              │承租，丁○○擔任連帶保證│
│    │                      │              │人                      │
│    │                      │              │土地登記謄本見第一０七│
│    │                      │              │號卷第一六至一七頁      │
│    │                      │              │遭盜採位置於附表三Ｂ區│
├──┼───────────┼───────┼────────────┤
│ 五 │田寮坑小段一七二之六、│九十三萬元／一│徐沐成、徐志柯之證述見│
│    │一七三之一、一七四、一│年半          │第二七號卷(二)第一七至一八│
│    │七四之二              │九十年九月一日│頁、第二０頁            │
│    │徐沐成、徐智柯        │起至九十二年二│租約見第二七號卷(二)第四│
│    │                      │月十九日      │五頁，由己○○出面簽約  │
│    │                      │用途不明      │徐沐成、徐志柯雖證稱一│
│    │                      │              │年半租金三十萬元，惟租約│
│    │                      │              │明載一年半租金九十三萬元│
│    │                      │              │，應以租約為準。        │
│    │                      │              │土地登記謄本見第二七號│
│    │                      │              │卷(一)第一一三頁、一二四、│
│    │                      │              │一二五、一二七頁        │
│    │                      │              │遭盜採位置於附表三Ｃ區│
├──┼───────────┼───────┼────────────┤
│ 六 │員崠子小段一五六之一三│六萬元／一年；│范火生之證述見第一０七│
│    │范火生                │九十年十二月起│號卷第四三至四四頁      │
│    │                      │運輸砂石便道  │地下權利金見附表四扣押│
│    │                      │              │物編號二五              │
│    │                      │              │土地登記謄本見第一０七│
│    │                      │              │號卷第二０頁            │
│    │                      │              │遭盜採位置於附表三Ｂ區│
├──┼───────────┼───────┼────────────┤
│ 七 │田寮坑小段一七二之九、│十餘萬元／一年│徐智坤之證述見第二七號│
│    │一八五之一            │多            │卷(二)第二三至二四頁      │
│    │徐智坤                │用途不明      │由己○○出面承租      │
│    │                      │              │土地登記謄本見第二七號│
│    │                      │              │卷(一)第一二０頁、一三四頁│
│    │                      │              │遭盜採位置於附表三Ｃ區│
├──┼───────────┼───────┼────────────┤
│ 八 │員崠子小段一五八之一  │一百萬元／一年│陳石欽之證述見九十一年│
│    │陳石欽                │半；九十年十二│度偵字第六四一九號卷、九│
│    │                      │月起          │十一年度易字第九三九號卷│
│    │                      │清洗砂石泥漿  │、第二七號卷(一)第一至一三│
│    │                      │              │頁                      │
│    │                      │              │租賃契約書見附表四之扣│
│    │                      │              │押物編號二一，由己○○代│
│    │                      │              │表碩欣公司出面簽約      │
│    │                      │              │陳石欽雖或證稱租金一年│
│    │                      │              │半五十萬元，或證稱一年半│
│    │                      │              │五十萬元，惟租約載明租金│
│    │                      │              │一年半一百萬元，應以租約│
│    │                      │              │為準。                  │
│    │                      │              │土地登記謄本見第二七號│
│    │                      │              │卷(一)第九三頁            │
│    │                      │              │遭盜採位置於附表三Ｅ區│
│    │                      │              │嗣陳石欽於九十一年三月│
│    │                      │              │十一日遭查報違反區域計劃│
│    │                      │              │法，遂與代表碩欣公司、億│
│    │                      │              │瑄公司之己○○簽立回填契│
│    │                      │              │約書（見第二七號卷(二)第四│
│    │                      │              │四頁即九十一年度偵字第六│
│    │                      │              │四一九號卷第一三頁），惟│
│    │                      │              │於九十一年五月十日稽查時│
│    │                      │              │仍未遵期變更使用，此部分│
│    │                      │              │行為經本院以九十一年度易│
│    │                      │              │字第九三九號判決有罪確定│
│    │                      │              │。                      │
├──┼───────────┼───────┼────────────┤
│ 九 │員崠子小段一五六之一一│六萬元／一年；│林文生之證述見第一０七│
│    │林文生、林文振等人    │九十一年一月至│號卷第五一至五二頁、第二│
│    │                      │九十一年十二月│七號卷(一)第一五０至一五三│
│    │                      │              │頁                      │
│    │                      │停車場、污水沈│林文振之證述見第二七號│
│    │                      │澱池、埋設排水│卷(一)第一五０至一五二頁  │
│    │                      │涵管          │租約見九十年度訴字第二│
│    │                      │              │卷(一)第一七三頁，由己○○│
│    │                      │              │代表碩欣公司出面簽約。  │
│    │                      │              │土地登記謄本見第一０七│
│    │                      │              │號卷第一八頁            │
│    │                      │              │遭盜採位置於附表三Ｅ區│
└──┴───────────┴───────┴────────────┘
附表三：（現場盜採砂石順序依序為ＢＣＤ、ＡＥ區，以附圖二
即起訴書所附之新竹縣竹東鎮地政事務所九十一年四月十六日複
丈之複丈成果圖【即九十一年度偵字第三一四０號卷(二)第一００
至一０三頁】為準）
┌───┬───────┬───────┬────────────────┐
│區　域│地    　　  號│挖取面積(公頃)│備  註（所有人、相關證據資料等）│
├───┼───────┼───────┼────────────────┤
│Ｂ區（│一五六之八號　│０．０三二六　│邱秀庚等人（見附表二編號四）    │
│均為員├───────┼───────┼────────────────┤
│崠子小│一五六之一六號│０．二一四七　│彭聖釗（見附表二編號三）        │
│段）  ├───────┼───────┼────────────────┤
│      │一五六之一三號│０．四０七一　│范火生（見附表二編號六）        │
│      ├───────┼───────┼────────────────┤
│      │一五六之三號　│０．０五五七　│陳石富（見附表二編號一）        │
│      ├───────┼───────┼────────────────┤
│      │合計          │０‧七一０一  │嗣已以建築廢棄物、土方等回填完畢│
├───┼───────┼───────┼────────────────┤
│Ｃ區（│一七一號　　  │０．０七五三　│劉進淵（見附表二編號二）        │
│除未登│一七二之一號  │０．一三四０  │                                │
│記之國│一七二之三號　│０．一二六八　│                                │
│有土地│一七三號      │０．二六二四  │                                │
│外，均│一七四之三號  │０．０三二五  │                                │
│為田寮│一八五之三號  │０．０四六一  │                                │
│坑小段├───────┼───────┼────────────────┤
│）    │一七二號　    │０．０００一０│鄧鏡華（證述第二七號卷(二)第一四頁│
│      │一七二之一０號│０．０００二一│，土地登記謄本見第二七號卷(一)第一│
│      │一七四之一號　│０．０一六九　│一二、一二二、一二六頁）        │
│      ├───────┼───────┼────────────────┤
│      │一七二之六號  │０‧０八五三  │徐沐成、徐智柯（見附表二編號五）│
│　　　│一七三之一號　│０．０五九三　│                                │
│      │一七四號　　  │０．０四九一　│                                │
│      │一七四之二號　│０．一三三九　│                                │
│      ├───────┼───────┼────────────────┤
│      │一八五之一號　│０．００一二  │徐智坤（見附表二編號七）        │
│      │一七二之九號　│０．二八二二　│                                │
│　　　├───────┼───────┼────────────────┤
│　　　│一八五號　　　│０．００八六  │林德祥（證述見第二七號卷(二)第二五│
│      │              │              │頁、土地登記謄本見第二七號卷(一)第│
│      │              │              │一三一頁）                      │
│　　　├───────┼───────┼────────────────┤
│　　　│一七八之六號  │０．０八五０　│游木春（證述見第二七號卷(二)第二四│
│　　　│              │              │頁，土地登記謄本見第二七號卷(一)第│
│      │              │              │一二八頁）                      │
│      ├───────┼───────┼────────────────┤
│　　　│未登記國有土地│０．００七八　│代號ｄ（如附圖一所示）　        │
│　　　├───────┼───────┼────────────────┤
│　　　│未登記國有土地│０．００二一　│代號ｅ（如附圖一所示）　        │
│      ├───────┼───────┼────────────────┤
│      │未登記國有土地│０．０三八三　│代號ｆ（如附圖一所示）　        │
│      ├───────┼───────┼────────────────┤
│      │合計          │一‧四四九九  │                                │
├───┼───────┼───────┼────────────────┤
│Ｄ區  │田寮坑小段一七│０．三七五三　│游木春（證述見第二七號卷(二)第二四│
│      │八之六號      │              │頁，土地登記謄本見第二七號卷(一)第│
│      │              │              │一二八頁）                      │
│      ├───────┼───────┼────────────────┤
│      │田寮坑小段一七│０．００三０　│鄧文雄（證述見第二七號卷(一)第二六│
│      │八之七號      │              │０至二六一頁，土地登記謄本見第二│
│      │              │              │七號卷(一)第一二九頁）            │
│      ├───────┼───────┼────────────────┤
│      │合計          │０‧三七八三  │已以建築廢棄物、土方等回填完畢  │
├───┼───────┼───────┼────────────────┤
│Ａ區（│一六七之七號  │０．一八一七　│鄧鏡華（已出售予朱兆銓，惟尚未辦│
│除未登│一六七之八號  │０．０九四四　│理登記；鄧鏡華之證述見第二七號卷│
│記之國│一六七之九號  │０．００六九　│(二)第十四頁、第二六頁，土地買賣契│
│有土地│              │              │約書見第二七號卷(二)第四一至四二頁│
│及註明│              │              │，土地登記謄本見第二七號卷(一)第一│
│段名者│              │              │０三至一０五頁）                │
│外，均├───────┼───────┼────────────────┤
│為田寮│一六七之一二號│０．００三七二│臺灣省新竹農田水利會（水利會人員│
│坑小段│一六七之一三號│０．０三九六　│彭振偉之證述見第二七號卷(二)第一六│
│）    │一六七之一四號│０．０二七五　│至一七頁，土地登記謄本見第二七號│
│      │一七八之一０號│０．００九０　│卷(一)第一０六至一０八頁、第一三０│
│      │              │              │頁）　　　　                    │
│      ├───────┼───────┼────────────────┤
│      │一六七號      │０．二二八０　│朱兆銓（證述見第二七號卷(一)第二五│
│      │一六七之三號　│０．二一三三　│七至二五八頁，土地登記謄本見第二│
│      │一七二之八號　│０．０一八三　│七號卷(一)第九六、九九、一一七頁  │
│　　　├───────┼───────┼────────────────┤
│      │一六七之五號　│０．０二七八　│羅北水（未辦繼承登記，由新竹縣政│
│      │              │              │府代管，土地登記謄本見第二七號卷│
│　　　│              │              │(一)第一０一頁）                  │
│　　　├───────┼───────┼────────────────┤
│      │一六七之六號　│０．００六九　│徐壽財（證述見第二七號卷(二)第十六│
│      │              │              │頁，土地登記謄本見第二七號卷(一)第│
│　　　│              │              │一０二頁）                      │
│　　　├───────┼───────┼────────────────┤
│　　　│一六七之一五號│０．００六八　│中華民國（由內政部營建署新生地開│
│　　　│一六七之一六號│０．００二０　│發局管理，該四筆土地並未提供挖取│
│　　　│一六七之一八號│０．一七一二　│砂石，土地登記謄本、該局九十二年│
│      │一七二之一二號│０．００五六　│七月四日新開營字第０九二０００二│
│      │              │              │八九一號函見第二七號卷(一)第一０九│
│      │              │              │至一一一頁、第一二三頁、第二七二│
│　　　│              │              │至二七三頁）                    │
│　　　├───────┼───────┼────────────────┤
│      │一七二之七號　│０．００一五　│徐壽炮（證述見第二七號卷(二)第二二│
│      │              │              │至二三頁，土地登記謄本見第二七號│
│　　　│              │              │卷(一)第一一四頁）                │
│　　　├───────┼───────┼────────────────┤
│　　　│未登記國有土地│０．０三八六　│代號ａ（如附圖一所示）　        │
│　　　├───────┼───────┼────────────────┤
│　　　│未登記國有土地│０．０三八四　│代號ｂ（如附圖一所示）　        │
│　　　├───────┼───────┼────────────────┤
│　　　│未登記國有土地│０．０００八　│代號ｃ（如附圖一所示）　        │
│　　　├───────┼───────┼────────────────┤
│      │員崠子小段一五│０．０００九　│竹東鎮公所（鎮公所人員李金榮之證│
│      │六之一二號    │              │述見第二七號卷(二)第一八至一九頁，│
│      │              │              │土地登記謄本見第二七號卷(一)第九二│
│      │              │              │頁）                            │
│      ├───────┼───────┼────────────────┤
│      │合計          │一‧一七四七  │                                │
├───┼───────┼───────┼────────────────┤
│Ｅ區  │員崠子小段一五│０．０七五八　│林文生、林文振等人（見附表二編號│
│      │五六之一一號  │              │九）                            │
│      ├───────┼───────┼────────────────┤
│      │員崠子小段一五│０．二七六六　│陳石欽（見附表二編號八）        │
│      │八之一號      │              │                                │
│      ├───────┼───────┼────────────────┤
│      │未登記國有土地│０．０九０二　│代號ｇ（如附圖一所示）　        │
│      ├───────┼───────┼────────────────┤
│      │合計          │０‧四四二六  │                                │
├───┼───────┴───────┴────────────────┤
│總合計│盜採砂石面積達四．一五五六公頃　　　　　　　　　　　　          │
└───┴────────────────────────────────┘
附表四：（編號一至八二係以九十一年度保管字第一一０七號扣
押中，扣押物品清單見九十一年度偵字第三一四０號偵查卷第三
０六至三一四頁）
┌──┬───────────────┬──┬──────────────┐
│編號│名                          稱│數量│備                        註│
├──┼───────────────┼──┼──────────────┤
│一  │八十五、八十六年間現金支出傳票│一冊│不諭知沒收（與本案無關）    │
├──┼───────────────┼──┼──────────────┤
│二  │高瑞馨顧問費收據              │一張│不諭知沒收（非犯罪所得或供犯│
│    │                              │    │罪所用之物）                │
├──┼───────────────┼──┼──────────────┤
│三  │弼聖公司發貨三聯單            │一冊│                            │
├──┼───────────────┼──┼──────────────┤
│四  │東昌公司提貨單                │一冊│                            │
├──┼───────────────┼──┼──────────────┤
│五  │康地公司提貨單                │一冊│                            │
├──┼───────────────┼──┼──────────────┤
│六  │東昌公司提貨聯                │一冊│                            │
├──┼───────────────┼──┼──────────────┤
│七  │元發公司存單                  │一冊│                            │
├──┼───────────────┼──┼──────────────┤
│八  │元發公司請款通知書            │一冊│                            │
├──┼───────────────┼──┼──────────────┤
│九  │竣城建材公司收據              │一冊│                            │
├──┼───────────────┼──┼──────────────┤
│一０│碩欣建材公司統一發票          │一冊│                            │
├──┼───────────────┼──┼──────────────┤
│一一│碩欣建材有限公司支票          │二張│不諭知沒收（非犯罪所得或供犯│
│    │                              │    │罪所用之物）                │
├──┼───────────────┼──┼──────────────┤
│一二│合發企業社提貨單              │一冊│                            │
├──┼───────────────┼──┼──────────────┤
│一三│巨騵公司提貨單                │一冊│                            │
├──┼───────────────┼──┼──────────────┤
│一四│啟綸公司存查單                │一冊│                            │
├──┼───────────────┼──┼──────────────┤
│一五│身分證影印本及薪資單          │一冊│不諭知沒收（非犯罪所得或供犯│
│    │                              │    │罪所用之物）                │
├──┼───────────────┼──┼──────────────┤
│一六│鈞維公司存單聯                │一冊│                            │
├──┼───────────────┼──┼──────────────┤
│一七│大溢企業社提貨單              │一冊│                            │
├──┼───────────────┼──┼──────────────┤
│一八│弼聖公司提貨單                │一冊│                            │
├──┼───────────────┼──┼──────────────┤
│一九│九十一年三月二十日進料明細表  │二張│扣押物品清單誤載為一張      │
├──┼───────────────┼──┼──────────────┤
│二０│東昌公司請款通知書            │一冊│                            │
├──┼───────────────┼──┼──────────────┤
│二一│讓渡書暨契約書                │一冊│                            │
├──┼───────────────┼──┼──────────────┤
│二二│碎砂機銷售合約書暨支票影本    │二張│不諭知沒收（非犯罪所得或供犯│
│    │                              │    │罪所用之物）                │
├──┼───────────────┼──┼──────────────┤
│二三│蕭董事長借支收據              │一張│不諭知沒收（非犯罪所得或供犯│
│    │                              │    │罪所用之物）                │
├──┼───────────────┼──┼──────────────┤
│二四│茂興行交貨單                  │一冊│                            │
├──┼───────────────┼──┼──────────────┤
│二五│地下權利金支出證明單          │一張│                            │
├──┼───────────────┼──┼──────────────┤
│二六│八十五年七、八月請款通知書    │一冊│不諭知沒收（與本案無關）    │
├──┼───────────────┼──┼──────────────┤
│二七│記錄卡                        │一冊│                            │
├──┼───────────────┼──┼──────────────┤
│二八│八十五年四、五月請款通知書    │一冊│不諭知沒收（與本案無關）    │
├──┼───────────────┼──┼──────────────┤
│二九│九十一年元月帳冊明細表        │一冊│                            │
├──┼───────────────┼──┼──────────────┤
│三０│九十一年元月至三月應收帳款明細│一冊│                            │
│    │表                            │    │                            │
├──┼───────────────┼──┼──────────────┤
│三一│八十五年十月請款通知書        │一冊│不諭知沒收（與本案無關）    │
├──┼───────────────┼──┼──────────────┤
│三二│付款簽收簿                    │一冊│                            │
├──┼───────────────┼──┼──────────────┤
│三三│八十五年五、六月請款通知書    │一冊│編號三三至三九均不諭知沒收（│
├──┼───────────────┼──┤與本案無關）                │
│三四│八十六年現金支出傳票          │一冊│                            │
├──┼───────────────┼──┤                            │
│三五│八十五年十月現金支出傳票      │一冊│                            │
├──┼───────────────┼──┤                            │
│三六│八十五年九至十一月現金支出傳票│一冊│                            │
├──┼───────────────┼──┤                            │
│三七│八十六年現金支出傳票          │一冊│                            │
├──┼───────────────┼──┤                            │
│三八│八十五年八、九月請款通知書    │一冊│                            │
├──┼───────────────┼──┤                            │
│三九│八十五年三、四月請款通知書    │一冊│                            │
├──┼───────────────┼──┼──────────────┤
│四０│九十一年二月會計憑證          │一冊│                            │
├──┼───────────────┼──┼──────────────┤
│四一│九十一年三月會計憑證          │一冊│                            │
├──┼───────────────┼──┼──────────────┤
│四二│億瑄砂石場發貨三聯單          │一冊│                            │
├──┼───────────────┼──┼──────────────┤
│四三│億瑄砂石場發貨三聯單          │一冊│                            │
├──┼───────────────┼──┼──────────────┤
│四四│億瑄砂石場發貨三聯單          │一冊│                            │
├──┼───────────────┼──┼──────────────┤
│四五│億瑄砂石場發貨三聯單          │一冊│                            │
├──┼───────────────┼──┼──────────────┤
│四六│啟綸公司存查單                │一冊│                            │
├──┼───────────────┼──┼──────────────┤
│四七│元月份應付帳款簽收單          │一張│                            │
├──┼───────────────┼──┼──────────────┤
│四八│億瑄公司收貨單                │一冊│                            │
├──┼───────────────┼──┼──────────────┤
│四九│進料明細表                    │一冊│                            │
├──┼───────────────┼──┼──────────────┤
│五０│八十五年八、九月現金支出傳票  │一冊│不諭知沒收（與本案無關）    │
├──┼───────────────┼──┼──────────────┤
│五一│億瑄砂石場發貨三聯單          │一冊│                            │
├──┼───────────────┼──┼──────────────┤
│五二│億瑄砂石場發貨三聯單          │一冊│                            │
├──┼───────────────┼──┼──────────────┤
│五三│億瑄砂石場發貨三聯單          │一冊│                            │
├──┼───────────────┼──┼──────────────┤
│五四│億瑄砂石場發貨三聯單          │一冊│                            │
├──┼───────────────┼──┼──────────────┤
│五五│八十五年現金支出傳票          │一冊│不諭知沒收（與本案無關）    │
├──┼───────────────┼──┼──────────────┤
│五六│八十二年間新竹縣政府公文影本  │一冊│不諭知沒收（與本案無關）    │
├──┼───────────────┼──┼──────────────┤
│五七│記事本                        │一本│                            │
├──┼───────────────┼──┼──────────────┤
│五八│記事本                        │一本│                            │
├──┼───────────────┼──┼──────────────┤
│五九│電話簿                        │一本│                            │
├──┼───────────────┼──┼──────────────┤
│六０│土方存根聯                    │一冊│                            │
├──┼───────────────┼──┼──────────────┤
│六一│億瑄砂石場發貨三聯單          │一冊│                            │
├──┼───────────────┼──┼──────────────┤
│六二│巨騵公司三聯單                │一冊│                            │
├──┼───────────────┼──┼──────────────┤
│六三│億瑄砂石場發貨三聯單          │一冊│                            │
├──┼───────────────┼──┼──────────────┤
│六四│忠志企業股份有限公司股票樣張  │九張│不諭知沒收（與本案無關）    │
├──┼───────────────┼──┼──────────────┤
│六五│估價單（一）                  │一冊│編號六五至六九均不諭知沒收（│
├──┼───────────────┼──┤與本案無關）                │
│六六│估價單（二）                  │一冊│                            │
├──┼───────────────┼──┤                            │
│六七│估價單（三）                  │一冊│                            │
├──┼───────────────┼──┤                            │
│六八│估價單（四）                  │一冊│                            │
├──┼───────────────┼──┤                            │
│六九│估價單（五）                  │一冊│                            │
├──┼───────────────┼──┼──────────────┤
│七０│億瑄砂石場發貨三聯單          │一冊│                            │
├──┼───────────────┼──┼──────────────┤
│七一│鈞維公司存單聯                │一冊│                            │
├──┼───────────────┼──┼──────────────┤
│七二│土地承租合約書                │一冊│                            │
├──┼───────────────┼──┼──────────────┤
│七三│忠志企業與竹企簽證契約        │二張│不諭知沒收（與本案無關）    │
├──┼───────────────┼──┼──────────────┤
│七四│請款通知書                    │一冊│                            │
├──┼───────────────┼──┼──────────────┤
│七五│存單聯                        │一冊│                            │
├──┼───────────────┼──┼──────────────┤
│七六│請款通知書                    │一本│                            │
├──┼───────────────┼──┼──────────────┤
│七七│原住民保留地土石申請搬運計劃書│一本│不諭知沒收（與本案無關）    │
├──┼───────────────┼──┼──────────────┤
│七八│請款通知書                    │一冊│                            │
├──┼───────────────┼──┼──────────────┤
│七九│請款通知書                    │一冊│                            │
├──┼───────────────┼──┼──────────────┤
│八０│拆除通知單                    │一張│不諭知沒收（非犯罪所得或供犯│
│    │                              │    │罪所用之物）                │
├──┼───────────────┼──┼──────────────┤
│八一│億瑄砂石場出貨明細表          │一冊│                            │
├──┼───────────────┼──┼──────────────┤
│八二│新竹縣政府函及處分書影本      │一份│不諭知沒收（非犯罪所得或供犯│
│    │                              │    │罪所用之物）                │
├──┼───────────────┼──┼──────────────┤
│八三│挖土機                        │二台│交張新龍保管（發還怪手保管條│
│    │                              │    │見第五六０九號卷第一００頁）│
├──┼───────────────┼──┼──────────────┤
│八四│推土機                        │三台│交己○○保管              │
├──┼───────────────┼──┤見第三一０四號卷一第一六九│
│八五│挖土機                        │三台│頁、第二七號卷二第二０八至二│
├──┼───────────────┼──┤一０頁。                    │
│八六│砂石破碎機                    │一組│                            │
└──┴───────────────┴──┴──────────────┘
